---
title: "wxx-lung cancer"
output: html_document
date: "2024-10-24"
---

```{r setup, include=FALSE}
knitr::opts_chunk$set(echo = TRUE)
```

```{r}
olink=read.csv("olink.csv")
olink=na.omit(olink)
```

```{r}
library("data.table")
iLung_Cancer10=fread("DM_240321.tab", integer64 = "numeric")
names(olink)[2]="f.eid"
olink2=merge(olink,iLung_Cancer10,by="f.eid",all=FALSE)
```

```{r,warning=FALSE}
library(reshape)
library(parallel)
iLung_Cancer10=as.data.frame(olink2[,c(1,2930:3447)])
iLung_Cancer_10<-c("C33","C34")
cancer<-Reduce(function(x,y)cbind(x,y),mclapply(2:260,function(i){
aaa<-ifelse(substr(iLung_Cancer10[,i],1,3)%in%iLung_Cancer_10,1,0)
aaa[is.na(aaa)==T]<-0
return(aaa)
},mc.cores=1))
cancer<-as.data.frame(cancer)
rownames(cancer)<-iLung_Cancer10$f.eid
cancer$status <- rowSums(cancer[,1:259])
cancer$status <- ifelse(cancer$status > 0,1,0)
LC_time<-Reduce(function(x,y)cbind(x,y),mclapply(1:259,function(i){
aaa<-ifelse(cancer[,i]==1 ,as.character(iLung_Cancer10[,i+260]),NA)
return(aaa)
},mc.cores=1))
LC_time<-as.data.frame(LC_time)
LC_time$mintime<-apply(LC_time,1,min,na.rm=T)
LC_time$mintime<-as.Date(LC_time$mintime)#最早患病时间
```

```{r}
olink=cbind(LC_time$mintime,olink)
data2=fread("PAA1.tab")
olink=merge(olink,data2[,c(1,2,6)],by="f.eid",all=FALSE)
```

```{r}
time2=substr(olink$f.53.0.0, 1, 4)
time2=as.numeric(time2)
time2=substr(olink$f.53.0.0, 1, 10)
time1=substr(olink$`LC_time$mintime`, 1, 10)
Lung_Cancer=ifelse(as.Date(time2)>as.Date(time1),0,1)
olink=cbind(Lung_Cancer,olink)
```

```{r}
olink_lc=olink[-which(olink$Lung_Cancer=="0"),]
```

```{r}
olink_lc=olink_lc[,-c(3:5,2917,2918)]
```

```{r}
olink_lc$Lung_Cancer=ifelse(is.na(olink_lc$Lung_Cancer),0,1)
```

```{r}
olink_lc=merge(olink_lc,olink[,c(2,3,2917)])
olink_lc$`LC_time$mintime`=ifelse(is.na(olink_lc$`LC_time$mintime`),"2022-11-30",substr(olink_lc$`LC_time$mintime`,1,10))
time1=substr(olink_lc$f.53.0.0,1,10)
time2=substr(olink_lc$`LC_time$mintime`,1,10)
time2=as.Date(time2)
time1=as.Date(time1)
olink_lc$time=(time2-time1)/365.25
```

```{r}
cov=read.csv("Covariables.csv")
olink_lc=merge(olink_lc,cov,by="f.eid")
```

```{r}
library(readr)
protein_ID_coding143 <- read_delim("coding143.tsv", 
                                   delim = "\t", 
                                   escape_double = FALSE,
                                   trim_ws = TRUE)
```

```{r}
protein_ID_coding143$protein <- gsub("\\;.*","", protein_ID_coding143$meaning)
protein_ID_coding143$protein[which(protein_ID_coding143$protein == "HLA-DRA")] <- "HLA_DRA"
protein_ID_coding143$protein[which(protein_ID_coding143$protein == "HLA-E")] <- "HLA_E"
```

```{r}
names(olink_lc)[3:2913] <- gsub("^X", "", names(olink_lc)[3:2913])
```

```{r}
names(olink_lc)[3:2913] <- protein_ID_coding143$protein[match(names(olink_lc)[3:2913], protein_ID_coding143$coding)]
```

```{r}
set.seed(2024)
n <- nrow(olink_lc)
train_index <- sample(1:n, size = 0.7 * n)
train=olink_lc[train_index, ]
test=olink_lc[-train_index, ]
```

```{r}
library(survival)
dat=c()
for (i in 3:2913) {
model=coxph(Surv(time,Lung_Cancer)~train[,i]+age+sex+BMI+factor(smoking_status)+factor(IPAQ)+factor(alcohol_freq)+townsend+factor(education),data=train)
sum=summary(model)
x2=sum$coefficients[1,c(1,5)]
dat=rbind(dat,x2)
}
```


```{r}
dat=as.data.frame(dat)
bonferroni_threshold <- 0.05 / 2920
library(dplyr)
dat <- dat %>%
  mutate(Significant = ifelse(`Pr(>|z|)`< bonferroni_threshold & coef > 0, "Up",
                      ifelse(`Pr(>|z|)` < bonferroni_threshold & coef < 0, "Down", "Not Significant")))

rownames(dat)=colnames(train)[3:2913]
dat$Protein=rownames(dat)
dat$coef=exp(dat$coef)
```

```{r,width=6,height=5}
library(ggplot2)
library(ggrepel)

ggplot(dat, aes(x = coef, y = -log10(`Pr(>|z|)`), color = Significant)) +
  geom_point() +
  geom_text_repel(data = subset(dat, Significant != "Not Significant"), 
                  aes(label = Protein), 
                  size = 2,  
                  box.padding = 0.5, 
                  point.padding = 0.5,
                  max.overlaps = Inf) +
  scale_color_manual(values = c("Up" = "red", "Down" = "blue", "Not Significant" = "grey")) +
  geom_hline(yintercept = -log10(bonferroni_threshold), linetype = "dashed", color = "black") +
  labs(title = "Incident Lung Cancer",
       x = "Effect size (HR)",
       y = "-log10(P-value)") +
  theme_minimal()
```

```{r}
write.csv(dat,"cox.csv")
```

```{r}
datt=dat[which(dat$`Pr(>|z|)`<=bonferroni_threshold),]
selected_var=datt$Protein
train2=train[,c("f.eid","Lung_Cancer",selected_var,"time")]
test2=test[,c("f.eid","Lung_Cancer",selected_var,"time")]

```

```{r}
train2$time=gsub('days','',train2$time)
test2$time=gsub('days','',test2$time)
```

```{r}
x_train=train2[,3:53]
x_test=test2[,3:53]
y_train=train2[,c(1,2,54)]
y_test=test2[,c(1,2,54)]
```



#Sequential Feature Selection


#R analysis
```{r}
library(data.table)
data1<- fread('Yangfansupp79151.raw.tab')
```

```{r}
shap_test=read.csv("E:/UKB/data/wxx-lung cancer/shap_test_lung.csv")
shap_train=read.csv("E:/UKB/data/wxx-lung cancer/shap_train_lung.csv")

```

```{r}
train=cbind(shap_train,train)
test=cbind(shap_test,test)
```


```{r}
train$IPAQ=ifelse(is.na(train$IPAQ),99,train$IPAQ)
test$IPAQ=ifelse(is.na(test$IPAQ),99,test$IPAQ)
train$BMI=ifelse(is.na(train$BMI),mean(train$BMI,na.rm = TRUE),train$BMI)
test$BMI=ifelse(is.na(test$BMI),mean(test$BMI,na.rm = TRUE),test$BMI)
train$townsend =ifelse(is.na(train$townsend ),mean(train$townsend ,na.rm = TRUE),train$townsend )
test$townsend =ifelse(is.na(test$townsend ),mean(test$townsend ,na.rm = TRUE),test$townsend )
```

```{r}
data=rbind(train,test)
data2=data
train2=train
test2=test
data=data[,c(1:3,2916:2931)]
train=train[,c(1:3,2916:2931)]
test=test[,c(1:3,2916:2931)]
```



```{r}
train=merge(train,df_genotype,by="f.eid")
test=merge(test,df_genotype,by="f.eid")
data=merge(data,df_genotype,by="f.eid")
data=data[-which(data$smoking_status==99),]
train=train[-which(train$smoking_status==99),]
test=test[-which(test$smoking_status==99),]
```
                                                         
```{r}
library(dplyr)
library(Hmisc)
library(finalfit)
library(flextable)
```

```{r}
data$alcohol_freq=factor(data$alcohol_freq)
data$Lung_Cancer=factor(data$Lung_Cancer)
data$smoking_status=factor(data$smoking_status)
data$education=factor(data$education)
data$family_cancer=factor(data$family_cancer)
data$IPAQ=factor(data$IPAQ)
data$time=as.numeric(data$time)
dependent="Lung_Cancer"
name1=names(data)
independent=name1[-c(1,2,3,4,6,10)]
t=data%>%summary_factorlist(dependent,independent,p=TRUE,p_cat = "chisq",p_cont_para="t.test")
t %>%
    regulartable() %>%
    autofit()
```

#PRS分层
```{r}
datax=data[-which(data$Lung_Cancer==1),]
quantiles <- quantile(datax$LC_prs, probs = seq(0, 1, by = 0.25))

# 按照10分位数进行划分
data$category <- cut(data$LC_prs, breaks = quantiles, include.lowest = TRUE)
data$category <- as.numeric(data$category)
```

```{r}
data$PRS=ifelse(data$category==1 | data$category==4,data$category,2)
```


```{r}
train=merge(train,data[,c(1,22)],by="f.eid")
test=merge(test,data[,c(1,22)],by="f.eid")
```

# Low-PRS
```{r}
data_lowPRS=data[which(data$PRS==1),]
train_lowPRS=train[which(train$PRS==1),]
test_lowPRS=test[which(test$PRS==1),]
data_lowPRS=na.omit(data_lowPRS)
train_lowPRS=na.omit(train_lowPRS)
test_lowPRS=na.omit(test_lowPRS)
library(survival)
model1=coxph(Surv(time,Lung_Cancer)~X0,data=train_lowPRS)
summary(model1)
model2=coxph(Surv(time,Lung_Cancer)~age+sex+factor(smoking_status)+education+townsend+BMI+factor(family_cancer)+factor(IPAQ),data=train_lowPRS)
summary(model2)
model3=coxph(Surv(time,Lung_Cancer)~X0+age+sex+factor(smoking_status)+education+townsend+BMI+factor(family_cancer)+factor(IPAQ),data=train_lowPRS)
summary(model3)
```

```{r}
library(pROC)
roc_model_PRORS=roc(test_lowPRS$Lung_Cancer,predict(model1,test_lowPRS))
roc_model_PRORS
ci.auc(roc_model_PRORS)

roc_model_DEMOGRAPHIC=roc(test_lowPRS$Lung_Cancer,predict(model2,test_lowPRS))
roc_model_DEMOGRAPHIC
ci.auc(roc_model_DEMOGRAPHIC)

roc_model_test_PRORS_DEMOGRAPHIC=roc(test_lowPRS$Lung_Cancer,predict(model3,test_lowPRS))
roc_model_test_PRORS_DEMOGRAPHIC
ci.auc(roc_model_test_PRORS_DEMOGRAPHIC)
```

```{r}
roc.test(roc_model_PRORS,roc_model_DEMOGRAPHIC,method="bootstrap")
roc.test(roc_model_PRORS,roc_model_test_PRORS_DEMOGRAPHIC,method="bootstrap")
```

```{r}
library(ggplot2)
ggroc(list(roc_model_PRORS,roc_model_DEMOGRAPHIC,roc_model_test_PRORS_DEMOGRAPHIC))+ theme_minimal() + geom_abline(slope=1, intercept = 1, linetype = "dashed", alpha=0.7, color = "grey") + coord_equal()+labs(color="C-statistics (95%CI)") + 
  scale_color_manual(values = c("#0072B5FF", "#458B00", "#E18727FF"),
                     labels = c("ProRS: 0.856 (0.780-0.931)","Demographic: 0.776 (0.685-0.868)","Combined: 0.864 (0.791-0.938)")) + theme(legend.position = c(0.75, 0.2))
ggsave(
  "ROC_lowPRS.png",
  width = 6,
  height = 6,
  dpi = 600
)
```


#Medium-PRS
```{r}
data_mediumPRS=data[which(data$PRS==2),]
train_mediumPRS=train[which(train$PRS==2),]
test_mediumPRS=test[which(test$PRS==2),]
data_mediumPRS=na.omit(data_lowPRS)
train_mediumPRS=na.omit(train_mediumPRS)
test_mediumPRS=na.omit(test_mediumPRS)
library(survival)
model1=coxph(Surv(time,Lung_Cancer)~X0,data=train_mediumPRS)
summary(model1)
model2=coxph(Surv(time,Lung_Cancer)~age+sex+factor(smoking_status)+education+townsend+BMI+factor(family_cancer)+factor(IPAQ),data=train_mediumPRS)
summary(model2)
model3=coxph(Surv(time,Lung_Cancer)~X0+age+sex+factor(smoking_status)+education+townsend+BMI+factor(family_cancer)+factor(IPAQ),data=train_mediumPRS)
summary(model3)
```


```{r}
library(pROC)
roc_model_PRORS=roc(test_mediumPRS$Lung_Cancer,predict(model1,test_mediumPRS,type="risk"))
roc_model_PRORS
ci.auc(roc_model_PRORS)

roc_model_DEMOGRAPHIC=roc(test_mediumPRS$Lung_Cancer,predict(model2,test_mediumPRS))
roc_model_DEMOGRAPHIC
ci.auc(roc_model_DEMOGRAPHIC)

roc_model_test_PRORS_DEMOGRAPHIC=roc(test_mediumPRS$Lung_Cancer,predict(model3,test_mediumPRS,type="risk"))
roc_model_test_PRORS_DEMOGRAPHIC
ci.auc(roc_model_test_PRORS_DEMOGRAPHIC)
```

```{r}
roc.test(roc_model_PRORS,roc_model_DEMOGRAPHIC,method="bootstrap")
roc.test(roc_model_PRORS,roc_model_test_PRORS_DEMOGRAPHIC,method="bootstrap")
```

```{r}
library(ggplot2)
ggroc(list(roc_model_PRORS,roc_model_DEMOGRAPHIC,roc_model_test_PRORS_DEMOGRAPHIC))+ theme_minimal() + geom_abline(slope=1, intercept = 1, linetype = "dashed", alpha=0.7, color = "grey") + coord_equal()+labs(color="C-statistics (95%CI)") + 
  scale_color_manual(values = c("#0072B5FF", "#458B00", "#E18727FF"),
                     labels = c("ProRS: 0.785 (0.726-0.844)","Demographic: 0.794 (0.739-0.849)","Combined: 0.804 (0.748-0.859)")) + theme(legend.position = c(0.75, 0.2))
ggsave(
  "ROC_mediumPRS.png",
  width = 6,
  height = 6,
  dpi = 600
)
```

#High-PRS
```{r}
data_highPRS=data[which(data$PRS==4),]
train_highPRS=train[which(train$PRS==4),]
test_highPRS=test[which(test$PRS==4),]
data_highPRS=na.omit(data_lowPRS)
train_highPRS=na.omit(train_highPRS)
test_highPRS=na.omit(test_highPRS)
library(survival)
model1=coxph(Surv(time,Lung_Cancer)~X0,data=train_highPRS)
summary(model1)
model2=coxph(Surv(time,Lung_Cancer)~age+sex+factor(smoking_status)+education+townsend+BMI+factor(family_cancer)+factor(IPAQ),data=train_highPRS)
summary(model2)
model3=coxph(Surv(time,Lung_Cancer)~X0+age+sex+factor(smoking_status)+education+townsend+BMI+factor(family_cancer)+factor(IPAQ),data=train_highPRS)
summary(model3)
```


```{r}
library(pROC)
roc_model_PRORS=roc(test_highPRS$Lung_Cancer,predict(model1,test_highPRS,type="risk"))
roc_model_PRORS
ci.auc(roc_model_PRORS)

roc_model_DEMOGRAPHIC=roc(test_highPRS$Lung_Cancer,predict(model2,test_highPRS,type="risk"))
roc_model_DEMOGRAPHIC
ci.auc(roc_model_DEMOGRAPHIC)

roc_model_test_PRORS_DEMOGRAPHIC=roc(test_highPRS$Lung_Cancer,predict(model3,test_highPRS,type="risk"))
roc_model_test_PRORS_DEMOGRAPHIC
ci.auc(roc_model_test_PRORS_DEMOGRAPHIC)
```

```{r}
roc.test(roc_model_PRORS,roc_model_DEMOGRAPHIC,method="bootstrap")
roc.test(roc_model_PRORS,roc_model_test_PRORS_DEMOGRAPHIC,method="bootstrap")
```

```{r}
library(ggplot2)
ggroc(list(roc_model_PRORS,roc_model_DEMOGRAPHIC,roc_model_test_PRORS_DEMOGRAPHIC))+ theme_minimal() + geom_abline(slope=1, intercept = 1, linetype = "dashed", alpha=0.7, color = "grey") + coord_equal()+labs(color="C-statistics (95%CI)") + 
  scale_color_manual(values = c("#0072B5FF", "#458B00", "#E18727FF"),
                     labels = c("ProRS: 0.807 (0.742-0.871)","Demographic: 0.779 (0.712-0.839)","Combined: 0.799 (0.734-0.864)")) + theme(legend.position = c(0.75, 0.2))
ggsave(
  "ROC_highPRS.png",
  width = 6,
  height = 6,
  dpi = 600
)
```

#calib
```{r}
data_lowPRS=rbind(train_lowPRS,test_lowPRS)
library(riskRegression)
model1=coxph(Surv(time,Lung_Cancer==1)~X0,data=test_lowPRS,x =TRUE,y =TRUE)
model2=coxph(Surv(time,Lung_Cancer==1)~age+sex+factor(smoking_status)+education+townsend+BMI+factor(family_cancer)+factor(IPAQ),data=test_lowPRS,x =TRUE,y =TRUE)
model3=coxph(Surv(time,Lung_Cancer==1)~age+sex+factor(smoking_status)+education+townsend+BMI+factor(family_cancer)+factor(IPAQ)+X0,data=test_lowPRS,x =TRUE,y =TRUE)
```

```{r}
demographic=predict(model2,data_lowPRS)
data_lowPRS=cbind(data_lowPRS,demographic)
model1=coxph(Surv(time,Lung_Cancer==1)~X0,data=test_lowPRS,x =TRUE,y =TRUE)
model2=coxph(Surv(time,Lung_Cancer==1)~demographic,data=test_lowPRS,x =TRUE,y =TRUE)
model3=coxph(Surv(time,Lung_Cancer==1)~demographic+X0,data=test_lowPRS,x =TRUE,y =TRUE)
```

```{r}
test_lowPRS$time=as.numeric(test_lowPRS$time)
cox_score <- Score(list("ProRS"=model1,
                        "Demographic"=model2,
                        "Combined"=model3),
                   formula=Surv(time,Lung_Cancer)~1,
                   data=test_lowPRS,conf.int=FALSE,times=c(1,15),
                   plots=c("calibration","ROC"),metrics=c("auc","brier"))

plotCalibration(cox_score,method="quantile",cens.method="local",xlim = c(0,0.1), ylim = c(0, 0.1),
                auc.in.legend=TRUE ,
                brier.in.legend=TRUE ,
                legend=TRUE ,
                lty=c(1,2,4,3),
                type="l",
                xlab = "Predicted Risk",
                ylab = "Observerd Risk",
                col=c("#0072B5FF","#458B00","#E18727FF"))
png("calibration_lowPRS.png", width = 6, height = 6, units = "in", res = 600)
plotCalibration(cox_score,
                method="quantile", cens.method="local",
                xlim=c(0,0.1), ylim=c(0,0.1),
                auc.in.legend=TRUE, brier.in.legend=TRUE, legend=TRUE,
                lty=c(1,2,4,3), type="l",
                xlab="Predicted Risk", ylab="Observed Risk",
                col=c("#0072B5FF","#458B00","#E18727FF"))
dev.off()
```

```{r}
data_mediumPRS=rbind(train_mediumPRS,test_mediumPRS)
library(riskRegression)
model1=coxph(Surv(time,Lung_Cancer==1)~X0,data=test_mediumPRS,x =TRUE,y =TRUE)
model2=coxph(Surv(time,Lung_Cancer==1)~age+sex+factor(smoking_status)+education+townsend+BMI+factor(family_cancer)+factor(IPAQ),data=test_mediumPRS,x =TRUE,y =TRUE)
model3=coxph(Surv(time,Lung_Cancer==1)~age+sex+factor(smoking_status)+education+townsend+BMI+factor(family_cancer)+factor(IPAQ)+X0,data=test_mediumPRS,x =TRUE,y =TRUE)
```

```{r}
demographic=predict(model2,test_mediumPRS)
model1=coxph(Surv(time,Lung_Cancer==1)~X0,data=test_mediumPRS,x =TRUE,y =TRUE)
model2=coxph(Surv(time,Lung_Cancer==1)~demographic,data=test_mediumPRS,x =TRUE,y =TRUE)
model3=coxph(Surv(time,Lung_Cancer==1)~demographic+X0,data=test_mediumPRS,x =TRUE,y =TRUE)
```

```{r}
test_mediumPRS$time=as.numeric(test_mediumPRS$time)
cox_score <- Score(list("ProRS"=model1,
                        "Demographic"=model2,
                        "Combined"=model3),
                   formula=Surv(time,Lung_Cancer)~1,
                   data=test_mediumPRS,conf.int=FALSE,times=c(1,15),
                   plots=c("calibration","ROC"),metrics=c("auc","brier"))

plotCalibration(cox_score,method="quantile",cens.method="local",xlim = c(0,0.1), ylim = c(0, 0.1),
                auc.in.legend=TRUE ,
                brier.in.legend=TRUE ,
                legend=TRUE ,
                lty=c(1,2,3),
                type="l",
                xlab = "Predicted Risk",
                ylab = "Observerd Risk",
                col=c("#0072B5FF","#458B00","#E18727FF"))
png("calibration_mediumPRS.png", width = 6, height = 6, units = "in", res = 600)
plotCalibration(cox_score,
                method="quantile", cens.method="local",
                xlim=c(0,0.1), ylim=c(0,0.1),
                auc.in.legend=TRUE, brier.in.legend=TRUE, legend=TRUE,
                lty=c(1,2,4,3), type="l",
                xlab="Predicted Risk", ylab="Observed Risk",
                col=c("#0072B5FF","#458B00","#E18727FF"))
dev.off()
```

```{r}
data_highPRS=rbind(train_highPRS,test_highPRS)
library(riskRegression)
model1=coxph(Surv(time,Lung_Cancer==1)~X0,data=data_highPRS,x =TRUE,y =TRUE)
model2=coxph(Surv(time,Lung_Cancer==1)~age+sex+factor(smoking_status)+education+townsend+BMI+factor(family_cancer)+factor(IPAQ),data=data_highPRS,x =TRUE,y =TRUE)
model3=coxph(Surv(time,Lung_Cancer==1)~age+sex+factor(smoking_status)+education+townsend+BMI+factor(family_cancer)+factor(IPAQ)+X0,data=data_highPRS,x =TRUE,y =TRUE)
```

```{r}
demographic=predict(model2,data_highPRS)
data_highPRS=cbind(data_highPRS,demographic)
model1=coxph(Surv(time,Lung_Cancer==1)~X0,data=data_highPRS,x =TRUE,y =TRUE)
model2=coxph(Surv(time,Lung_Cancer==1)~demographic,data=data_highPRS,x =TRUE,y =TRUE)
model3=coxph(Surv(time,Lung_Cancer==1)~demographic+X0,data=data_highPRS,x =TRUE,y =TRUE)
```

```{r}
data_highPRS$time=as.numeric(data_highPRS$time)
cox_score <- Score(list("ProRS"=model1,
                        "Demographic"=model2,
                        "Combined"=model3),
                   formula=Surv(time,Lung_Cancer)~1,
                   data=data_highPRS,conf.int=FALSE,times=c(1,15),
                   plots=c("calibration","ROC"),metrics=c("auc","brier"))

plotCalibration(cox_score,method="quantile",cens.method="local",xlim = c(0,0.1), ylim = c(0, 0.1),
                auc.in.legend=TRUE ,
                brier.in.legend=TRUE ,
                legend=TRUE ,
                lty=c(1,2,4,3),
                type="l",
                xlab = "Predicted Risk",
                ylab = "Observerd Risk",
                col=c("#0072B5FF","#458B00","#E18727FF"))
png("calibration_highPRS.png", width = 6, height = 6, units = "in", res = 600)
plotCalibration(cox_score,
                method="quantile", cens.method="local",
                xlim=c(0,0.1), ylim=c(0,0.1),
                auc.in.legend=TRUE, brier.in.legend=TRUE, legend=TRUE,
                lty=c(1,2,4,3), type="l",
                xlab="Predicted Risk", ylab="Observed Risk",
                col=c("#0072B5FF","#458B00","#E18727FF"))
dev.off()
```

#HR value calc
```{r}
data_lowPRS$ProRS_scaled=scale(data_lowPRS$X0)
data_lowPRS$Demo_scaled=scale(data_lowPRS$demographic)
ProRS=coxph(Surv(time,Lung_Cancer)~ProRS_scaled,data=data_lowPRS)
Demographic=coxph(Surv(time,Lung_Cancer)~Demo_scaled,data=data_lowPRS)
Combined=coxph(Surv(time,Lung_Cancer)~ProRS_scaled+Demo_scaled,data=data_lowPRS)
summary(ProRS)
summary(Demographic)
summary(Combined)
comb=predict(Combined,data_lowPRS)
data_lowPRS=cbind(comb,data_lowPRS)
data_lowPRS$Comb_scaled=scale(data_lowPRS$comb)
Combined=coxph(Surv(time,Lung_Cancer)~Comb_scaled,data=data_lowPRS)
summary(Combined)
```

```{r}
data_mediumPRS$ProRS_scaled=scale(data_mediumPRS$X0)
data_mediumPRS$Demo_scaled=scale(data_mediumPRS$demographic)
ProRS=coxph(Surv(time,Lung_Cancer)~ProRS_scaled,data=data_mediumPRS)
Demographic=coxph(Surv(time,Lung_Cancer)~Demo_scaled,data=data_mediumPRS)
Combined=coxph(Surv(time,Lung_Cancer)~ProRS_scaled+Demo_scaled,data=data_mediumPRS)
summary(ProRS)
summary(Demographic)
summary(Combined)
comb=predict(Combined,data_mediumPRS)
data_mediumPRS=cbind(comb,data_mediumPRS)
data_mediumPRS$Comb_scaled=scale(data_mediumPRS$comb)
Combined=coxph(Surv(time,Lung_Cancer)~Comb_scaled,data=data_mediumPRS)
summary(Combined)
```

```{r}
data_highPRS$ProRS_scaled=scale(data_highPRS$X0)
data_highPRS$Demo_scaled=scale(data_highPRS$demographic)
ProRS=coxph(Surv(time,Lung_Cancer)~ProRS_scaled,data=data_highPRS)
Demographic=coxph(Surv(time,Lung_Cancer)~Demo_scaled,data=data_highPRS)
Combined=coxph(Surv(time,Lung_Cancer)~ProRS_scaled+Demo_scaled,data=data_highPRS)
summary(ProRS)
summary(Demographic)
summary(Combined)
comb=predict(Combined,data_highPRS)
data_highPRS$comb=comb
data_highPRS$Comb_scaled=scale(data_highPRS$comb)
Combined=coxph(Surv(time,Lung_Cancer)~Comb_scaled,data=data_highPRS)
summary(Combined)
```

#DCA
```{r}
ProRS=coxph(Surv(time,Lung_Cancer)~X0,data=data_highPRS)
Demographic=coxph(Surv(time,Lung_Cancer)~demographic,data=data_highPRS)
Combined=coxph(Surv(time,Lung_Cancer)~comb,data=data_highPRS)
```

```{r}
library(ggDCA)
```

```{r}
d_train=dca(ProRS,Demographic,Combined)
ggplot(d_train)+ylim(-0.01,0.02)
ggsave(
  "DCA_highPRS.png",
  width = 6,
  height = 6,
  dpi = 600
)
```

```{r}
ProRS=coxph(Surv(time,Lung_Cancer)~X0,data=data_mediumPRS)
Demographic=coxph(Surv(time,Lung_Cancer)~demographic,data=data_mediumPRS)
Combined=coxph(Surv(time,Lung_Cancer)~comb,data=data_mediumPRS)
```

```{r}
d_train=dca(ProRS,Demographic,Combined)
ggplot(d_train)+ylim(-0.01,0.02)
ggsave(
  "DCA_mediumPRS.png",
  width = 6,
  height = 6,
  dpi = 600
)
```

```{r}
ProRS=coxph(Surv(time,Lung_Cancer)~X0,data=data_lowPRS)
Demographic=coxph(Surv(time,Lung_Cancer)~demographic,data=data_lowPRS)
Combined=coxph(Surv(time,Lung_Cancer)~comb,data=data_lowPRS)
```

```{r}
d_train=dca(ProRS,Demographic,Combined)
ggplot(d_train)+ylim(-0.01,0.02)
ggsave(
  "DCA_lowPRS.png",
  width = 6,
  height = 6,
  dpi = 600
)
```

#KM curve-ProRS
```{r}
data_lowPRS2=data_lowPRS[-which(data_lowPRS$Lung_Cancer==1),]
quantiles <- quantile(data_lowPRS2$X0, probs = seq(0, 1, by = 0.25))

# 按照10分位数进行划分
data_lowPRS$ProRS <- cut(data_lowPRS$X0, breaks = quantiles, include.lowest = TRUE)
data_lowPRS$ProRS <- as.numeric(data_lowPRS$ProRS)
```

```{r}
data_lowPRS$ProRS=ifelse(data_lowPRS$ProRS==1 | data_lowPRS$ProRS==4,data_lowPRS$ProRS,2)
```

```{r}
library(survminer)
surv_object <- Surv(data_lowPRS$time,data_lowPRS$Lung_Cancer)

# 拟合生存曲线
fit <- survfit(surv_object ~ factor(ProRS),data=data_lowPRS)

# 绘制生存曲线
p=ggsurvplot(fit, data = data_lowPRS, # Add medians survival

 # Change legends: title & labels
 legend.title = "Protein Risk Score",
 legend.labs = c("Bottom 25%", "25% - 75%", "Top 25%"),
           fun="cumhaz",
           title = "Lung Cancer",
           xlab = "Follow-up Years",
           ylab = "Cumulative Incidence Rate",
           ylim = c(0,0.06),  # 设置Y轴范围
           risk.table = FALSE,
           pval = TRUE,
           conf.int = TRUE, # show p-value of log-rank test
  pval.coord = c(4, 0.03),
 ggtheme = theme_bw(),
 surv.median.line = "hv")
png("KM_lowPRS.png",
    width = 9,
    height = 6,
    units = "in",
    res = 600)

print(p)

dev.off()
```

```{r}
model=coxph(surv_object ~ factor(ProRS),data=data_lowPRS)
summary(model)
```

```{r}
data_mediumPRS2=data_mediumPRS[-which(data_mediumPRS$Lung_Cancer==1),]
quantiles <- quantile(data_mediumPRS2$X0, probs = seq(0, 1, by = 0.25))

# 按照10分位数进行划分
data_mediumPRS$ProRS <- cut(data_mediumPRS$X0, breaks = quantiles, include.lowest = TRUE)
data_mediumPRS$ProRS <- as.numeric(data_mediumPRS$ProRS)
```

```{r}
data_mediumPRS$ProRS=ifelse(data_mediumPRS$ProRS==1 | data_mediumPRS$ProRS==4,data_mediumPRS$ProRS,2)
```

```{r}

library(survminer)
surv_object <- Surv(data_mediumPRS$time,data_mediumPRS$Lung_Cancer)

# 拟合生存曲线
fit <- survfit(surv_object ~ factor(ProRS),data=data_mediumPRS)

# 绘制生存曲线
p=ggsurvplot(fit, data = data_mediumPRS, # Add medians survival

 # Change legends: title & labels
 legend.title = "Protein Risk Score",
 legend.labs = c("Bottom 25%", "25% - 75%", "Top 25%"),
           fun="cumhaz",
           title = "Lung Cancer",
           xlab = "Follow-up Years",
           ylab = "Cumulative Incidence Rate",
           ylim = c(0,0.06),  # 设置Y轴范围
           risk.table = FALSE,
           pval = TRUE,
           conf.int = TRUE, # show p-value of log-rank test
  pval.coord = c(4, 0.03),
 ggtheme = theme_bw(),
 surv.median.line = "hv")
png("KM_mediumPRS.png",
    width = 9,
    height = 6,
    units = "in",
    res = 600)

print(p)

dev.off()
```

```{r}
model=coxph(Surv(data_mediumPRS$time,data_mediumPRS$Lung_Cancer) ~ factor(ProRS),data=data_mediumPRS)
summary(model)
```

```{r}
data_highPRS2=data_highPRS[-which(data_highPRS$Lung_Cancer==1),]
quantiles <- quantile(data_highPRS2$X0, probs = seq(0, 1, by = 0.25))

# 按照10分位数进行划分
data_highPRS$ProRS <- cut(data_highPRS$X0, breaks = quantiles, include.lowest = TRUE)
data_highPRS$ProRS <- as.numeric(data_highPRS$ProRS)
```

```{r}
data_highPRS$ProRS=ifelse(data_highPRS$ProRS==1 | data_highPRS$ProRS==4,data_highPRS$ProRS,2)
```

```{r}
library(survminer)
surv_object <- Surv(data_highPRS$time,data_highPRS$Lung_Cancer)

# 拟合生存曲线
fit <- survfit(surv_object ~ factor(ProRS),data=data_highPRS)

# 绘制生存曲线
p=ggsurvplot(fit, data = data_highPRS, # Add medians survival

 # Change legends: title & labels
 legend.title = "Protein Risk Score",
 legend.labs = c("Bottom 25%", "25% - 75%", "Top 25%"),
           fun="cumhaz",
           title = "Lung Cancer",
           xlab = "Follow-up Years",
           ylab = "Cumulative Incidence Rate",
           ylim = c(0,0.1),  # 设置Y轴范围
           risk.table = FALSE,
           pval = TRUE,
           conf.int = TRUE, # show p-value of log-rank test
  pval.coord = c(4, 0.03),
 ggtheme = theme_bw(),
 surv.median.line = "hv")
png("KM_highPRS.png",
    width = 9,
    height = 6,
    units = "in",
    res = 600)

print(p)

dev.off()
```

#KM curve-Demo
```{r}
data_lowPRS2=data_lowPRS[-which(data_lowPRS$Lung_Cancer==1),]
quantiles <- quantile(data_lowPRS2$demographic)

# 按照10分位数进行划分
data_lowPRS$Demographci <- cut(data_lowPRS$demographic, breaks = quantiles, include.lowest = TRUE)
data_lowPRS$Demographci <- as.numeric(data_lowPRS$Demographci)
```

```{r}
data_lowPRS$Demographci=ifelse(data_lowPRS$Demographci==1 | data_lowPRS$Demographci==4,data_lowPRS$Demographci,2)
```

```{r}
library(survminer)
surv_object <- Surv(data_lowPRS$time,data_lowPRS$Lung_Cancer)

# 拟合生存曲线
fit <- survfit(surv_object ~ factor(Demographci),data=data_lowPRS)

# 绘制生存曲线
p=ggsurvplot(fit, data = data_lowPRS, # Add medians survival

 # Change legends: title & labels
 legend.title = "Demographic Risk Score",
 legend.labs = c("Bottom 25%", "25% - 75%", "Top 25%"),
           fun="cumhaz",
           title = "Lung Cancer",
           xlab = "Follow-up Years",
           ylab = "Cumulative Incidence Rate",
           ylim = c(0,0.06),  # 设置Y轴范围
           risk.table = FALSE,
           pval = TRUE,
           conf.int = TRUE, # show p-value of log-rank test
  pval.coord = c(4, 0.03),
 ggtheme = theme_bw(),
 surv.median.line = "hv")
png("KM_lowPRSdemo.png",
    width = 9,
    height = 6,
    units = "in",
    res = 600)

print(p)

dev.off()
```

```{r}
data_mediumPRS2=data_mediumPRS[-which(data_mediumPRS$Lung_Cancer==1),]
quantiles <- quantile(data_mediumPRS2$demographic, probs = seq(0, 1, by = 0.25))

# 按照10分位数进行划分
data_mediumPRS$Demographci <- cut(data_mediumPRS$demographic, breaks = quantiles, include.lowest = TRUE)
data_mediumPRS$Demographci <- as.numeric(data_mediumPRS$Demographci)
```

```{r}
data_mediumPRS$Demographci=ifelse(data_mediumPRS$Demographci==1 | data_mediumPRS$Demographci==4,data_mediumPRS$Demographci,2)
```

```{r}

library(survminer)
surv_object <- Surv(data_mediumPRS$time,data_mediumPRS$Lung_Cancer)

# 拟合生存曲线
fit <- survfit(surv_object ~ factor(Demographci),data=data_mediumPRS)

# 绘制生存曲线
p=ggsurvplot(fit, data = data_mediumPRS, # Add medians survival

 # Change legends: title & labels
 legend.title = "Demographic Risk Score",
 legend.labs = c("Bottom 25%", "25% - 75%", "Top 25%"),
           fun="cumhaz",
           title = "Lung Cancer",
           xlab = "Follow-up Years",
           ylab = "Cumulative Incidence Rate",
           ylim = c(0,0.06),  # 设置Y轴范围
           risk.table = FALSE,
           pval = TRUE,
           conf.int = TRUE, # show p-value of log-rank test
  pval.coord = c(4, 0.03),
 ggtheme = theme_bw(),
 surv.median.line = "hv")
png("KM_mediumPRSdemo.png",
    width = 9,
    height = 6,
    units = "in",
    res = 600)

print(p)

dev.off()
```

```{r}
data_highPRS2=data_highPRS[-which(data_highPRS$Lung_Cancer==1),]
quantiles <- quantile(data_highPRS2$demographic, probs = seq(0, 1, by = 0.25))

# 按照10分位数进行划分
data_highPRS$Demographci <- cut(data_highPRS$demographic,, breaks = quantiles, include.lowest = TRUE)
data_highPRS$Demographci <- as.numeric(data_highPRS$Demographci)
```

```{r}
data_highPRS$Demographci=ifelse(data_highPRS$Demographci==1 | data_highPRS$Demographci==4,data_highPRS$Demographci,2)
```

```{r}

library(survminer)
surv_object <- Surv(data_highPRS$time,data_highPRS$Lung_Cancer)

# 拟合生存曲线
fit <- survfit(surv_object ~ factor(Demographci),data=data_highPRS)

# 绘制生存曲线
p=ggsurvplot(fit, data = data_highPRS, # Add medians survival

 # Change legends: title & labels
 legend.title = "Demographic Risk Score",
 legend.labs = c("Bottom 25%", "25% - 75%", "Top 25%"),
           fun="cumhaz",
           title = "Lung Cancer",
           xlab = "Follow-up Years",
           ylab = "Cumulative Incidence Rate",
           ylim = c(0,0.10),  # 设置Y轴范围
           risk.table = FALSE,
           pval = TRUE,
           conf.int = TRUE, # show p-value of log-rank test
  pval.coord = c(4, 0.03),
 ggtheme = theme_bw(),
 surv.median.line = "hv")
png("KM_highPRSdemo.png",
    width = 9,
    height = 6,
    units = "in",
    res = 600)

print(p)

dev.off()
```

#KM curve-combined
```{r}
data_lowPRS=cbind(data_lowPRS,predict(Combined,data_lowPRS))
data_lowPRS2=data_lowPRS[-which(data_lowPRS$Lung_Cancer==1),]
quantiles <- quantile(data_lowPRS2$comb, probs = seq(0, 1, by = 0.25))

# 按照10分位数进行划分
data_lowPRS$Combined <- cut(data_lowPRS$comb, breaks = quantiles, include.lowest = TRUE)
data_lowPRS$Combined <- as.numeric(data_lowPRS$Combined)
```

```{r}
data_lowPRS$Combined=ifelse(data_lowPRS$Combined==1 | data_lowPRS$Combined==4,data_lowPRS$Combined,2)
```

```{r}
library(survminer)
surv_object <- Surv(data_lowPRS$time,data_lowPRS$Lung_Cancer)

# 拟合生存曲线
fit <- survfit(surv_object ~ factor(Combined),data=data_lowPRS)

# 绘制生存曲线
p=ggsurvplot(fit, data = data_lowPRS, # Add medians survival
 # Change legends: title & labels
 legend.title = "Combined Risk Score",
 legend.labs = c("Bottom 25%", "25% - 75%", "Top 25%"),
           fun="cumhaz",
           title = "Lung Cancer",
           xlab = "Follow-up Years",
           ylab = "Cumulative Incidence Rate",
           ylim = c(0,0.06),  # 设置Y轴范围
           risk.table = FALSE,
           pval = TRUE,
           conf.int = TRUE, # show p-value of log-rank test
  pval.coord = c(4, 0.03),
 ggtheme = theme_bw(),
 surv.median.line = "hv")

png("KM_lowPRS-combined.png",
    width = 9,
    height = 6,
    units = "in",
    res = 600)

print(p)

dev.off()
```

```{r}
data_mediumPRS=cbind(data_mediumPRS,predict(Combined,data_mediumPRS))
data_mediumPRS2=data_mediumPRS[-which(data_mediumPRS$Lung_Cancer==1),]
quantiles <- quantile(data_mediumPRS2$comb, probs = seq(0, 1, by = 0.25))

# 按照10分位数进行划分
data_mediumPRS$Combined <- cut(data_mediumPRS$comb, breaks = quantiles, include.lowest = TRUE)
data_mediumPRS$Combined <- as.numeric(data_mediumPRS$Combined)
```

```{r}
data_mediumPRS$Combined=ifelse(data_mediumPRS$Combined==1 | data_mediumPRS$Combined==4,data_mediumPRS$Combined,2)
```

```{r}
library(survminer)
surv_object <- Surv(data_mediumPRS$time,data_mediumPRS$Lung_Cancer)

# 拟合生存曲线
fit <- survfit(surv_object ~ factor(Combined),data=data_mediumPRS)

# 绘制生存曲线
p=ggsurvplot(fit, data = data_mediumPRS, # Add medians survival

 # Change legends: title & labels
 legend.title = "Combined Risk Score",
 legend.labs = c("Bottom 25%", "25% - 75%", "Top 25%"),
           fun="cumhaz",
           title = "Lung Cancer",
           xlab = "Follow-up Years",
           ylab = "Cumulative Incidence Rate",
           ylim = c(0,0.06),  # 设置Y轴范围
           risk.table = FALSE,
           pval = TRUE,
           conf.int = TRUE, # show p-value of log-rank test
  pval.coord = c(4, 0.03),
 ggtheme = theme_bw(),
 surv.median.line = "hv")
png("KM_mediumPRS-combined.png",
    width = 9,
    height = 6,
    units = "in",
    res = 600)

print(p)
dev.off()
```

```{r}
data_highPRS2=data_highPRS[-which(data_highPRS$Lung_Cancer==1),]
quantiles <- quantile(data_highPRS2$comb, probs = seq(0, 1, by = 0.25))

# 按照10分位数进行划分
data_highPRS$Combined <- cut(data_highPRS$comb, breaks = quantiles, include.lowest = TRUE)
data_highPRS$Combined <- as.numeric(data_highPRS$Combined)
```

```{r}
data_highPRS$Combined=ifelse(data_highPRS$Combined==1 | data_highPRS$Combined==4,data_highPRS$Combined,2)
```

```{r}
library(survminer)
surv_object <- Surv(data_highPRS$time,data_highPRS$Lung_Cancer)

# 拟合生存曲线
fit <- survfit(surv_object ~ factor(Combined),data=data_highPRS)

# 绘制生存曲线
p=ggsurvplot(fit, data = data_highPRS, # Add medians survival

 # Change legends: title & labels
 legend.title = "Combined Risk Score",
 legend.labs = c("Bottom 25%", "25% - 75%", "Top 25%"),
           fun="cumhaz",
           title = "Lung Cancer",
           xlab = "Follow-up Years",
           ylab = "Cumulative Incidence Rate",
           ylim = c(0,0.10),  # 设置Y轴范围
           risk.table = FALSE,
           pval = TRUE,
           conf.int = TRUE, # show p-value of log-rank test
  pval.coord = c(4, 0.03),
 ggtheme = theme_bw(),
 surv.median.line = "hv")
png("KM_highPRS-combined.png",
    width = 9,
    height = 6,
    units = "in",
    res = 600)

print(p)
dev.off()
```

#Category HR
```{r}
model=coxph(Surv(time,Lung_Cancer) ~ factor(ProRS),data=data_lowPRS)
summary(model)
model=coxph(Surv(time,Lung_Cancer) ~ factor(Demographci),data=data_lowPRS)
summary(model)
model=coxph(Surv(time,Lung_Cancer) ~ factor(Combined),data=data_lowPRS)
summary(model)
```

```{r}
model=coxph(Surv(time,Lung_Cancer) ~ factor(ProRS),data=data_mediumPRS)
summary(model)
model=coxph(Surv(time,Lung_Cancer) ~ factor(Demographci),data=data_mediumPRS)
summary(model)
model=coxph(Surv(time,Lung_Cancer) ~ factor(Combined),data=data_mediumPRS)
summary(model)
```

```{r}
model=coxph(Surv(time,Lung_Cancer) ~ factor(ProRS),data=data_highPRS)
summary(model)
model=coxph(Surv(time,Lung_Cancer) ~ factor(Demographci),data=data_highPRS)
summary(model)
model=coxph(Surv(time,Lung_Cancer) ~ factor(Combined),data=data_highPRS)
summary(model)
```

#分层分析-年龄
```{r}
data_lowold=data_lowPRS[which(data_lowPRS$age>=60),]
data_lowyoung=data_lowPRS[which(data_lowPRS$age<60),]
```

```{r}
model=coxph(Surv(time,Lung_Cancer)~ProRS_scaled,data=data_lowold)
summary(model)

model_test=coxph(Surv(time,Lung_Cancer)~Demo_scaled,data=data_lowold)
summary(model_test)

model_test=coxph(Surv(time,Lung_Cancer)~Comb_scaled,data=data_lowold)
summary(model_test)
```

```{r}
model=coxph(Surv(time,Lung_Cancer)~ProRS_scaled,data=data_lowyoung)
summary(model)

model_test=coxph(Surv(time,Lung_Cancer)~Demo_scaled,data=data_lowyoung)
summary(model_test)

model_test=coxph(Surv(time,Lung_Cancer)~Comb_scaled,data=data_lowyoung)
summary(model_test)
```

```{r}
data_mediumold=data_mediumPRS[which(data_mediumPRS$age>=60),]
data_mediumyoung=data_mediumPRS[which(data_mediumPRS$age<60),]
```

```{r}
model=coxph(Surv(time,Lung_Cancer)~ProRS_scaled,data=data_mediumold)
summary(model)

model_test=coxph(Surv(time,Lung_Cancer)~Demo_scaled,data=data_mediumold)
summary(model_test)

model_test=coxph(Surv(time,Lung_Cancer)~Comb_scaled,data=data_mediumold)
summary(model_test)
```

```{r}
model=coxph(Surv(time,Lung_Cancer)~ProRS_scaled,data=data_mediumyoung)
summary(model)

model_test=coxph(Surv(time,Lung_Cancer)~Demo_scaled,data=data_mediumyoung)
summary(model_test)

model_test=coxph(Surv(time,Lung_Cancer)~Comb_scaled,data=data_mediumyoung)
summary(model_test)
```

```{r}
data_highold=data_highPRS[which(data_highPRS$age>=60),]
data_highyoung=data_highPRS[which(data_highPRS$age<60),]
```

```{r}
model=coxph(Surv(time,Lung_Cancer)~ProRS_scaled,data=data_highold)
summary(model)

model_test=coxph(Surv(time,Lung_Cancer)~Demo_scaled,data=data_highold)
summary(model_test)

model_test=coxph(Surv(time,Lung_Cancer)~Comb_scaled,data=data_highold)
summary(model_test)
```

```{r}
model=coxph(Surv(time,Lung_Cancer)~ProRS_scaled,data=data_highyoung)
summary(model)

model_test=coxph(Surv(time,Lung_Cancer)~Demo_scaled,data=data_highyoung)
summary(model_test)

model_test=coxph(Surv(time,Lung_Cancer)~Comb_scaled,data=data_highyoung)
summary(model_test)
```

#分层分析-BMI
```{r}
data_lowfat=data_lowPRS[which(data_lowPRS$BMI>=28),]
data_lowthin=data_lowPRS[which(data_lowPRS$BMI<28),]
```

```{r}
model=coxph(Surv(time,Lung_Cancer)~ProRS_scaled,data=data_lowfat)
summary(model)

model_test=coxph(Surv(time,Lung_Cancer)~Demo_scaled,data=data_lowfat)
summary(model_test)

model_test=coxph(Surv(time,Lung_Cancer)~Comb_scaled,data=data_lowfat)
summary(model_test)
```

```{r}
model=coxph(Surv(time,Lung_Cancer)~ProRS_scaled,data=data_lowthin)
summary(model)

model_test=coxph(Surv(time,Lung_Cancer)~Demo_scaled,data=data_lowthin)
summary(model_test)

model_test=coxph(Surv(time,Lung_Cancer)~Comb_scaled,data=data_lowthin)
summary(model_test)
```

```{r}
data_mediumfat=data_mediumPRS[which(data_mediumPRS$BMI>=28),]
data_mediumthin=data_mediumPRS[which(data_mediumPRS$BMI<28),]
```

```{r}
model=coxph(Surv(time,Lung_Cancer)~ProRS_scaled,data=data_mediumfat)
summary(model)

model_test=coxph(Surv(time,Lung_Cancer)~Demo_scaled,data=data_mediumfat)
summary(model_test)

model_test=coxph(Surv(time,Lung_Cancer)~Comb_scaled,data=data_mediumfat)
summary(model_test)
```

```{r}
model=coxph(Surv(time,Lung_Cancer)~ProRS_scaled,data=data_mediumthin)
summary(model)

model_test=coxph(Surv(time,Lung_Cancer)~Demo_scaled,data=data_mediumthin)
summary(model_test)

model_test=coxph(Surv(time,Lung_Cancer)~Comb_scaled,data=data_mediumthin)
summary(model_test)
```

```{r}
data_highfat=data_highPRS[which(data_highPRS$BMI>=28),]
data_highthin=data_highPRS[which(data_highPRS$BMI<28),]
```

```{r}
model=coxph(Surv(time,Lung_Cancer)~ProRS_scaled,data=data_highfat)
summary(model)

model_test=coxph(Surv(time,Lung_Cancer)~Demo_scaled,data=data_highfat)
summary(model_test)

model_test=coxph(Surv(time,Lung_Cancer)~Comb_scaled,data=data_highfat)
summary(model_test)
```

```{r}
model=coxph(Surv(time,Lung_Cancer)~ProRS_scaled,data=data_highthin)
summary(model)

model_test=coxph(Surv(time,Lung_Cancer)~Demo_scaled,data=data_highthin)
summary(model_test)

model_test=coxph(Surv(time,Lung_Cancer)~Comb_scaled,data=data_highthin)
summary(model_test)
```

#分层分析-性别
```{r}
data_female=data_lowPRS[which(data_lowPRS$sex==0),]
data_male=data_lowPRS[which(data_lowPRS$sex==1),]
```

```{r}
model=coxph(Surv(time,Lung_Cancer)~ProRS_scaled,data=data_female)
summary(model)

model_test=coxph(Surv(time,Lung_Cancer)~Demo_scaled,data=data_female)
summary(model_test)

model_test=coxph(Surv(time,Lung_Cancer)~Comb_scaled,data=data_female)
summary(model_test)
```

```{r}
model=coxph(Surv(time,Lung_Cancer)~ProRS_scaled,data=data_male)
summary(model)

model_test=coxph(Surv(time,Lung_Cancer)~Demo_scaled,data=data_male)
summary(model_test)

model_test=coxph(Surv(time,Lung_Cancer)~Comb_scaled,data=data_male)
summary(model_test)
```

```{r}
data_female=data_mediumPRS[which(data_mediumPRS$sex==0),]
data_male=data_mediumPRS[which(data_mediumPRS$sex==1),]
```

```{r}
model=coxph(Surv(time,Lung_Cancer)~ProRS_scaled,data=data_female)
summary(model)

model_test=coxph(Surv(time,Lung_Cancer)~Demo_scaled,data=data_female)
summary(model_test)

model_test=coxph(Surv(time,Lung_Cancer)~Comb_scaled,data=data_female)
summary(model_test)
```

```{r}
model=coxph(Surv(time,Lung_Cancer)~ProRS_scaled,data=data_male)
summary(model)

model_test=coxph(Surv(time,Lung_Cancer)~Demo_scaled,data=data_male)
summary(model_test)

model_test=coxph(Surv(time,Lung_Cancer)~Comb_scaled,data=data_male)
summary(model_test)
```

```{r}
data_female=data_highPRS[which(data_highPRS$sex==0),]
data_male=data_highPRS[which(data_highPRS$sex==1),]
```

```{r}
model=coxph(Surv(time,Lung_Cancer)~ProRS_scaled,data=data_female)
summary(model)

model_test=coxph(Surv(time,Lung_Cancer)~Demo_scaled,data=data_female)
summary(model_test)

model_test=coxph(Surv(time,Lung_Cancer)~Comb_scaled,data=data_female)
summary(model_test)
```

```{r}
model=coxph(Surv(time,Lung_Cancer)~ProRS_scaled,data=data_male)
summary(model)

model_test=coxph(Surv(time,Lung_Cancer)~Demo_scaled,data=data_male)
summary(model_test)

model_test=coxph(Surv(time,Lung_Cancer)~Comb_scaled,data=data_male)
summary(model_test)
```

#分层分析-癌症
```{r}
data_noncancer=data_lowPRS[which(data_lowPRS$family_cancer==0),]
data_cancer=data_lowPRS[which(data_lowPRS$family_cancer==1),]
```

```{r}
model=coxph(Surv(time,Lung_Cancer)~ProRS_scaled,data=data_noncancer)
summary(model)

model_test=coxph(Surv(time,Lung_Cancer)~Demo_scaled,data=data_noncancer)
summary(model_test)

model_test=coxph(Surv(time,Lung_Cancer)~Comb_scaled,data=data_noncancer)
summary(model_test)
```

```{r}
model=coxph(Surv(time,Lung_Cancer)~ProRS_scaled,data=data_cancer)
summary(model)

model_test=coxph(Surv(time,Lung_Cancer)~Demo_scaled,data=data_cancer)
summary(model_test)

model_test=coxph(Surv(time,Lung_Cancer)~Comb_scaled,data=data_cancer)
summary(model_test)
```

```{r}
data_noncancer=data_mediumPRS[which(data_mediumPRS$family_cancer==0),]
data_cancer=data_mediumPRS[which(data_mediumPRS$family_cancer==1),]
```

```{r}
model=coxph(Surv(time,Lung_Cancer)~ProRS_scaled,data=data_noncancer)
summary(model)

model_test=coxph(Surv(time,Lung_Cancer)~Demo_scaled,data=data_noncancer)
summary(model_test)

model_test=coxph(Surv(time,Lung_Cancer)~Comb_scaled,data=data_noncancer)
summary(model_test)
```

```{r}
model=coxph(Surv(time,Lung_Cancer)~ProRS_scaled,data=data_cancer)
summary(model)

model_test=coxph(Surv(time,Lung_Cancer)~Demo_scaled,data=data_cancer)
summary(model_test)

model_test=coxph(Surv(time,Lung_Cancer)~Comb_scaled,data=data_cancer)
summary(model_test)
```

```{r}
data_noncancer=data_highPRS[which(data_highPRS$family_cancer==0),]
data_cancer=data_highPRS[which(data_highPRS$family_cancer==1),]
```

```{r}
model=coxph(Surv(time,Lung_Cancer)~ProRS_scaled,data=data_noncancer)
summary(model)

model_test=coxph(Surv(time,Lung_Cancer)~Demo_scaled,data=data_noncancer)
summary(model_test)

model_test=coxph(Surv(time,Lung_Cancer)~Comb_scaled,data=data_noncancer)
summary(model_test)
```

```{r}
model=coxph(Surv(time,Lung_Cancer)~ProRS_scaled,data=data_cancer)
summary(model)

model_test=coxph(Surv(time,Lung_Cancer)~Demo_scaled,data=data_cancer)
summary(model_test)

model_test=coxph(Surv(time,Lung_Cancer)~Comb_scaled,data=data_cancer)
summary(model_test)
```

#COPD exclusion
```{r,warnings=FALSE,message=FALSE}
library(reshape)
library(parallel)
iLung_Cancer10=as.data.frame(olink2[,c(1,2930:3447)])
iLung_Cancer_10<-c("J44")
cancer<-Reduce(function(x,y)cbind(x,y),mclapply(2:260,function(i){
aaa<-ifelse(substr(iLung_Cancer10[,i],1,3)%in%iLung_Cancer_10,1,0)
aaa[is.na(aaa)==T]<-0
return(aaa)
},mc.cores=1))
cancer<-as.data.frame(cancer)
rownames(cancer)<-iLung_Cancer10$f.eid
cancer$status <- rowSums(cancer[,1:259])
cancer$status <- ifelse(cancer$status > 0,1,0)
LC_time<-Reduce(function(x,y)cbind(x,y),mclapply(1:259,function(i){
aaa<-ifelse(cancer[,i]==1 ,as.character(iLung_Cancer10[,i+260]),NA)
return(aaa)
},mc.cores=1))
LC_time<-as.data.frame(LC_time)
LC_time$mintime<-apply(LC_time,1,min,na.rm=T)
LC_time$mintime<-as.Date(LC_time$mintime)#最早患病时间
olink=cbind(LC_time$mintime,olink)
View(olink)
data=merge(olink[,c(1,3)],data,by="f.eid",all=FALSE)
View(data)
time2=substr(data$f.53.0.0, 1, 4)
time2=as.numeric(time2)
time2=substr(data$f.53.0.0, 1, 10)
time1=substr(data$`LC_time$mintime`, 1, 10)
COPD=ifelse(as.Date(time2)>as.Date(time1),0,1)
data=cbind(COPD,data)
data_COPD=data[-which(data$COPD=="0"),]
View(olink_lc)
View(data_COPD)
data_COPD$COPD=ifelse(is.na(data_COPD$COPD),0,1)
data_COPD$`LC_time$mintime`=ifelse(is.na(data_COPD$`LC_time$mintime`),"2022-11-30",substr(data_COPD$`LC_time$mintime`,1,10))
time1=substr(data_COPD$f.53.0.0,1,10)
time2=substr(data_COPD$`LC_time$mintime`,1,10)
time2=as.Date(time2)
time1=as.Date(time1)
data_COPD$time=(time2-time1)/365.25

```


```{r}
data_lowPRS=merge(data_lowPRS,data_COPD[,c(1,2,7)],by="f.eid",all=FALSE)
data_mediumPRS=merge(data_mediumPRS,data_COPD[,c(1,2,7)],by="f.eid",all=FALSE)
data_highPRS=merge(data_highPRS,data_COPD[,c(1,2,7)],by="f.eid",all=FALSE)
```

```{r}
data_lowPRS2=data_lowPRS[-which(data_lowPRS$COPD==1),]
data_mediumPRS2=data_mediumPRS[-which(data_mediumPRS$COPD==1),]
data_highPRS2=data_highPRS[-which(data_highPRS$COPD==1),]
```

```{r}
model=coxph(Surv(time.x,Lung_Cancer)~ProRS_scaled,data=data_lowPRS2)
summary(model)

model_test=coxph(Surv(time.x,Lung_Cancer)~Demo_scaled,data=data_lowPRS2)
summary(model_test)

model_test=coxph(Surv(time.x,Lung_Cancer)~Comb_scaled,data=data_lowPRS2)
summary(model_test)
```

```{r}
model=coxph(Surv(time.x,Lung_Cancer)~ProRS_scaled,data=data_mediumPRS2)
summary(model)

model_test=coxph(Surv(time.x,Lung_Cancer)~Demo_scaled,data=data_mediumPRS2)
summary(model_test)

model_test=coxph(Surv(time.x,Lung_Cancer)~Comb_scaled,data=data_mediumPRS2)
summary(model_test)
```

```{r}
model=coxph(Surv(time.x,Lung_Cancer)~ProRS_scaled,data=data_highPRS2)
summary(model)

model_test=coxph(Surv(time.x,Lung_Cancer)~Demo_scaled,data=data_highPRS2)
summary(model_test)

model_test=coxph(Surv(time.x,Lung_Cancer)~Comb_scaled,data=data_highPRS2)
summary(model_test)
```

#exclude participants with cancer at baseline
```{r,warnings=FALSE,message=FALSE}
library(reshape)
library(parallel)
iLung_Cancer10=as.data.frame(olink2[,c(1,2930:3447)])
iLung_Cancer_10<-c("C00", "C01", "C02","C03", "C04","C05", "C06", "C07","C08", "C09", "C10","C11", "C12", "C13", "C14","C15", "C16", "C18","C19", "C20","C25","C43", "C50", "C53", "C54", "C55", "C56", "C61", "C62", "C64", "C67", "C70", "C71", "C72", "C73", "C81", "C90", "C91")
cancer<-Reduce(function(x,y)cbind(x,y),mclapply(2:260,function(i){
aaa<-ifelse(substr(iLung_Cancer10[,i],1,3)%in%iLung_Cancer_10,1,0)
aaa[is.na(aaa)==T]<-0
return(aaa)
},mc.cores=1))
cancer<-as.data.frame(cancer)
rownames(cancer)<-iLung_Cancer10$f.eid
cancer$status <- rowSums(cancer[,1:259])
cancer$status <- ifelse(cancer$status > 0,1,0)
LC_time<-Reduce(function(x,y)cbind(x,y),mclapply(1:259,function(i){
aaa<-ifelse(cancer[,i]==1 ,as.character(iLung_Cancer10[,i+260]),NA)
return(aaa)
},mc.cores=1))
LC_time<-as.data.frame(LC_time)
LC_time$mintime<-apply(LC_time,1,min,na.rm=T)
LC_time$mintime<-as.Date(LC_time$mintime)#最早患病时间
olink=cbind(LC_time$mintime,olink)
data=merge(olink[,c(1,4)],data,by="f.eid",all=FALSE)
time2=substr(data$f.53.0.0, 1, 4)
time2=as.numeric(time2)
time2=substr(data$f.53.0.0, 1, 10)
time1=substr(data$`LC_time$mintime.x`, 1, 10)
cancer=ifelse(as.Date(time2)>as.Date(time1),0,1)
data=cbind(cancer,data)
time2=substr(data$f.53.0.0, 1, 4)
time2=as.numeric(time2)
time2=substr(data$f.53.0.0, 1, 10)
time1=substr(data$`LC_time$mintime.x`, 1, 10)
cancer=ifelse(as.Date(time2)>as.Date(time1),0,1)
data=cbind(cancer,data)
data_cancer=data[-which(data$cancer=="0"),]
data_cancer$cancer=ifelse(is.na(data_cancer$cancer),0,1)
data_cancer$`LC_time$mintime.x`=ifelse(is.na(data_cancer$`LC_time$mintime.x`),"2022-11-30",substr(data_cancer$`LC_time$mintime.x`,1,10))
time1=substr(data_cancer$f.53.0.0,1,10)
time2=substr(data_cancer$`LC_time$mintime.x`,1,10)
time2=as.Date(time2)
time1=as.Date(time1)
data_cancer$time=(time2-time1)/365.25
```

```{r}
data_lowPRS=merge(data_lowPRS,data_cancer[,c(1,3,10)],by="f.eid",all=FALSE)
data_mediumPRS=merge(data_mediumPRS,data_cancer[,c(1,3,10)],by="f.eid",all=FALSE)
data_highPRS=merge(data_highPRS,data_cancer[,c(1,3,10)],by="f.eid",all=FALSE)
```

```{r}
data_lowPRS2=data_lowPRS[-which(data_lowPRS$cancer==1),]
data_mediumPRS2=data_mediumPRS[-which(data_mediumPRS$cancer==1),]
data_highPRS2=data_highPRS[-which(data_highPRS$cancer==1),]
```

```{r}
model=coxph(Surv(time.x,Lung_Cancer)~ProRS_scaled,data=data_lowPRS2)
summary(model)

model_test=coxph(Surv(time.x,Lung_Cancer)~Demo_scaled,data=data_lowPRS2)
summary(model_test)

model_test=coxph(Surv(time.x,Lung_Cancer)~Comb_scaled,data=data_lowPRS2)
summary(model_test)
```

```{r}
model=coxph(Surv(time.x,Lung_Cancer)~ProRS_scaled,data=data_mediumPRS2)
summary(model)

model_test=coxph(Surv(time.x,Lung_Cancer)~Demo_scaled,data=data_mediumPRS2)
summary(model_test)

model_test=coxph(Surv(time.x,Lung_Cancer)~Comb_scaled,data=data_mediumPRS2)
summary(model_test)
```

```{r}
model=coxph(Surv(time.x,Lung_Cancer)~ProRS_scaled,data=data_highPRS2)
summary(model)

model_test=coxph(Surv(time.x,Lung_Cancer)~Demo_scaled,data=data_highPRS2)
summary(model_test)

model_test=coxph(Surv(time.x,Lung_Cancer)~Comb_scaled,data=data_highPRS2)
summary(model_test)
```

#Exclude cancer within first year
```{r}
data_lowPRS2=data_lowPRS[-which(data_lowPRS$time.x<=1),]
data_mediumPRS2=data_mediumPRS[-which(data_mediumPRS$time.x<=1),]
data_highPRS2=data_highPRS[-which(data_highPRS$time.x<=1),]
```

```{r}
model=coxph(Surv(time.x,Lung_Cancer)~ProRS_scaled,data=data_lowPRS2)
summary(model)

model_test=coxph(Surv(time.x,Lung_Cancer)~Demo_scaled,data=data_lowPRS2)
summary(model_test)

model_test=coxph(Surv(time.x,Lung_Cancer)~Comb_scaled,data=data_lowPRS2)
summary(model_test)
```

```{r}
model=coxph(Surv(time.x,Lung_Cancer)~ProRS_scaled,data=data_mediumPRS2)
summary(model)

model_test=coxph(Surv(time.x,Lung_Cancer)~Demo_scaled,data=data_mediumPRS2)
summary(model_test)

model_test=coxph(Surv(time.x,Lung_Cancer)~Comb_scaled,data=data_mediumPRS2)
summary(model_test)
```

```{r}
model=coxph(Surv(time.x,Lung_Cancer)~ProRS_scaled,data=data_highPRS2)
summary(model)

model_test=coxph(Surv(time.x,Lung_Cancer)~Demo_scaled,data=data_highPRS2)
summary(model_test)

model_test=coxph(Surv(time.x,Lung_Cancer)~Comb_scaled,data=data_highPRS2)
summary(model_test)
```

#敏感性分析，5/95/100
#KM curve-ProRS
```{r}
data_lowPRS2=data_lowPRS[-which(data_lowPRS$Lung_Cancer==1),]
quantiles <- quantile(data_lowPRS2$X0, probs = seq(0, 1, by = 0.05))

# 按照10分位数进行划分
data_lowPRS$ProRS <- cut(data_lowPRS$X0, breaks = quantiles, include.lowest = TRUE)
data_lowPRS$ProRS <- as.numeric(data_lowPRS$ProRS)
```

```{r}
data_lowPRS$ProRS=ifelse(data_lowPRS$ProRS==1 | data_lowPRS$ProRS==20,data_lowPRS$ProRS,2)
```


```{r}
data_mediumPRS2=data_mediumPRS[-which(data_mediumPRS$Lung_Cancer==1),]
quantiles <- quantile(data_mediumPRS2$X0, probs = seq(0, 1, by = 0.05))

# 按照10分位数进行划分
data_mediumPRS$ProRS <- cut(data_mediumPRS$X0, breaks = quantiles, include.lowest = TRUE)
data_mediumPRS$ProRS <- as.numeric(data_mediumPRS$ProRS)
```

```{r}
data_mediumPRS$ProRS=ifelse(data_mediumPRS$ProRS==1 | data_mediumPRS$ProRS==20,data_mediumPRS$ProRS,2)
```


```{r}
data_highPRS2=data_highPRS[-which(data_highPRS$Lung_Cancer==1),]
quantiles <- quantile(data_highPRS2$X0, probs = seq(0, 1, by = 0.05))

# 按照10分位数进行划分
data_highPRS$ProRS <- cut(data_highPRS$X0, breaks = quantiles, include.lowest = TRUE)
data_highPRS$ProRS <- as.numeric(data_highPRS$ProRS)
```

```{r}
data_highPRS$ProRS=ifelse(data_highPRS$ProRS==1 | data_highPRS$ProRS==20,data_highPRS$ProRS,2)
```

```{r}
png("LowPRS_5_95_100.png",
    width = 9,
    height = 6,
    units = "in",
    res = 600)

surv_object <- Surv(data_lowPRS$time, data_lowPRS$Lung_Cancer)
fit <- survfit(surv_object ~ factor(ProRS), data = data_lowPRS)

print(
  ggsurvplot(
    fit,
    data = data_lowPRS,
    legend.title = "Protein Risk Score",
    legend.labs = c("Bottom 5%", "6% - 95%", "Top 5%"),
    fun = "cumhaz",
    title = "Lung Cancer",
    xlab = "Follow-up Years",
    ylab = "Cumulative Incidence Rate",
    ylim = c(0, 0.15),
    risk.table = FALSE,
    pval = TRUE,
    conf.int = TRUE,
    pval.coord = c(4, 0.1),
    ggtheme = theme_bw(),
    surv.median.line = "hv"
  )
)

dev.off()

png("MediumPRS_5_95_100.png",
    width = 9,
    height = 6,
    units = "in",
    res = 600)

surv_object <- Surv(data_mediumPRS$time, data_mediumPRS$Lung_Cancer)
fit <- survfit(surv_object ~ factor(ProRS), data = data_mediumPRS)

print(
  ggsurvplot(
    fit,
    data = data_mediumPRS,
    legend.title = "Protein Risk Score",
    legend.labs = c("Bottom 5%", "6% - 95%", "Top 5%"),
    fun = "cumhaz",
    title = "Lung Cancer",
    xlab = "Follow-up Years",
    ylab = "Cumulative Incidence Rate",
    ylim = c(0, 0.15),
    risk.table = FALSE,
    pval = TRUE,
    conf.int = TRUE,
    pval.coord = c(4, 0.1),
    ggtheme = theme_bw(),
    surv.median.line = "hv"
  )
)

dev.off()

png("HighPRS_5_95_100.png",
    width = 9,
    height = 6,
    units = "in",
    res = 600)

surv_object <- Surv(data_highPRS$time, data_highPRS$Lung_Cancer)
fit <- survfit(surv_object ~ factor(ProRS), data = data_highPRS)

print(
  ggsurvplot(
    fit,
    data = data_highPRS,
    legend.title = "Protein Risk Score",
    legend.labs = c("Bottom 5%", "6% - 95%", "Top 5%"),
    fun = "cumhaz",
    title = "Lung Cancer",
    xlab = "Follow-up Years",
    ylab = "Cumulative Incidence Rate",
    ylim = c(0, 0.25),
    risk.table = FALSE,
    pval = TRUE,
    conf.int = TRUE,
    pval.coord = c(4, 0.1),
    ggtheme = theme_bw(),
    surv.median.line = "hv"
  )
)

dev.off()
```

#KM curve-Demographic
```{r}
data_lowPRS2=data_lowPRS[-which(data_lowPRS$Lung_Cancer==1),]
quantiles <- quantile(data_lowPRS2$demographic, probs = seq(0, 1, by = 0.05))

# 按照10分位数进行划分
data_lowPRS$ProRS <- cut(data_lowPRS$demographic, breaks = quantiles, include.lowest = TRUE)
data_lowPRS$ProRS <- as.numeric(data_lowPRS$ProRS)
```

```{r}
data_lowPRS$ProRS=ifelse(data_lowPRS$ProRS==1 | data_lowPRS$ProRS==20,data_lowPRS$ProRS,2)
```


```{r}
data_mediumPRS2=data_mediumPRS[-which(data_mediumPRS$Lung_Cancer==1),]
quantiles <- quantile(data_mediumPRS2$demographic, probs = seq(0, 1, by = 0.05))

# 按照10分位数进行划分
data_mediumPRS$ProRS <- cut(data_mediumPRS$demographic, breaks = quantiles, include.lowest = TRUE)
data_mediumPRS$ProRS <- as.numeric(data_mediumPRS$ProRS)
```

```{r}
data_mediumPRS$ProRS=ifelse(data_mediumPRS$ProRS==1 | data_mediumPRS$ProRS==20,data_mediumPRS$ProRS,2)
```


```{r}
data_highPRS2=data_highPRS[-which(data_highPRS$Lung_Cancer==1),]
quantiles <- quantile(data_highPRS2$demographic, probs = seq(0, 1, by = 0.05))

# 按照10分位数进行划分
data_highPRS$ProRS <- cut(data_highPRS$demographic, breaks = quantiles, include.lowest = TRUE)
data_highPRS$ProRS <- as.numeric(data_highPRS$ProRS)
```

```{r}
data_highPRS$ProRS=ifelse(data_highPRS$ProRS==1 | data_highPRS$ProRS==20,data_highPRS$ProRS,2)
```

```{r}
png("Demo_LowPRS_5_95_100.png",
    width = 9,
    height = 6,
    units = "in",
    res = 600)

surv_object <- Surv(data_lowPRS$time, data_lowPRS$Lung_Cancer)
fit <- survfit(surv_object ~ factor(ProRS), data = data_lowPRS)

p_low <- ggsurvplot(
  fit,
  data = data_lowPRS,
  legend.title = "Demographic Risk Score",
  legend.labs = c("Bottom 5%", "6% - 95%", "Top 5%"),
  fun = "cumhaz",
  title = "Lung Cancer",
  xlab = "Follow-up Years",
  ylab = "Cumulative Incidence Rate",
  ylim = c(0, 0.15),
  risk.table = FALSE,
  pval = TRUE,
  conf.int = TRUE,
  pval.coord = c(4, 0.07),
  ggtheme = theme_bw(),
  surv.median.line = "hv"
)

print(p_low)
dev.off()


########################################
### 2️⃣ Medium PRS
########################################

png("Demo_MediumPRS_5_95_100.png",
    width = 9,
    height = 6,
    units = "in",
    res = 600)

surv_object <- Surv(data_mediumPRS$time, data_mediumPRS$Lung_Cancer)
fit <- survfit(surv_object ~ factor(ProRS), data = data_mediumPRS)

p_medium <- ggsurvplot(
  fit,
  data = data_mediumPRS,
  legend.title = "Demographic Risk Score",
  legend.labs = c("Bottom 5%", "6% - 95%", "Top 5%"),
  fun = "cumhaz",
  title = "Lung Cancer",
  xlab = "Follow-up Years",
  ylab = "Cumulative Incidence Rate",
  ylim = c(0, 0.15),
  risk.table = FALSE,
  pval = TRUE,
  conf.int = TRUE,
  pval.coord = c(4, 0.07),
  ggtheme = theme_bw(),
  surv.median.line = "hv"
)

print(p_medium)
dev.off()


########################################
### 3️⃣ High PRS
########################################

png("Demo_HighPRS_5_95_100.png",
    width = 9,
    height = 6,
    units = "in",
    res = 600)

surv_object <- Surv(data_highPRS$time, data_highPRS$Lung_Cancer)
fit <- survfit(surv_object ~ factor(ProRS), data = data_highPRS)

p_high <- ggsurvplot(
  fit,
  data = data_highPRS,
  legend.title = "Demographic Risk Score",
  legend.labs = c("Bottom 5%", "6% - 95%", "Top 5%"),
  fun = "cumhaz",
  title = "Lung Cancer",
  xlab = "Follow-up Years",
  ylab = "Cumulative Incidence Rate",
  ylim = c(0, 0.25),
  risk.table = FALSE,
  pval = TRUE,
  conf.int = TRUE,
  pval.coord = c(4, 0.1),
  ggtheme = theme_bw(),
  surv.median.line = "hv"
)

print(p_high)
dev.off()
```

#KM curve-Combined
```{r}
data_lowPRS2=data_lowPRS[-which(data_lowPRS$Lung_Cancer==1),]
quantiles <- quantile(data_lowPRS2$comb, probs = seq(0, 1, by = 1/20))
quantiles
```

```{r}
data_lowPRS$ProRS=ifelse(data_lowPRS$comb <= -1.69143492 , 1, 
                 ifelse(data_lowPRS$comb >= 2.21183324, 20, 2))
```


```{r}
data_mediumPRS2=data_mediumPRS[-which(data_mediumPRS$Lung_Cancer==1),]
quantiles <- quantile(data_mediumPRS2$comb, probs = seq(0, 1, by = 1/20))
quantiles
```

```{r}
data_mediumPRS$ProRS=ifelse(data_mediumPRS$comb <= -1.49595508 , 1, 
                 ifelse(data_mediumPRS$comb >= 2.26767259, 20, 2))
```


```{r}
data_highPRS2=data_highPRS[-which(data_highPRS$Lung_Cancer==1),]
quantiles <- quantile(data_highPRS2$comb, probs = seq(0, 1, by = 1/20))
quantiles
```

```{r}
data_highPRS$ProRS=ifelse(data_highPRS$comb <= -1.5695825    , 1, 
                 ifelse(data_highPRS$comb >= 2.4146481  , 20, 2))
```

```{r}
########################################
### 1) Low PRS
########################################
png("Comb_LowPRS_5_95_100.png",
    width = 9, height = 6, units = "in", res = 600)

surv_object <- Surv(data_lowPRS$time, data_lowPRS$Lung_Cancer)
fit <- survfit(surv_object ~ factor(ProRS), data = data_lowPRS)

p_low <- ggsurvplot(
  fit,
  data = data_lowPRS,
  legend.title = "Combined Risk Score",
  legend.labs = c("Bottom 5%", "6% - 95%", "Top 5%"),
  fun = "cumhaz",
  title = "Lung Cancer",
  xlab = "Follow-up Years",
  ylab = "Cumulative Incidence Rate",
  ylim = c(0, 0.15),
  risk.table = FALSE,
  pval = TRUE,
  conf.int = TRUE,
  pval.coord = c(4, 0.07),
  ggtheme = theme_bw(),
  surv.median.line = "hv"
)
print(p_low)
dev.off()


########################################
### 2) Medium PRS
########################################
png("Comb_MediumPRS_5_95_100.png",
    width = 9, height = 6, units = "in", res = 600)

surv_object <- Surv(data_mediumPRS$time, data_mediumPRS$Lung_Cancer)
fit <- survfit(surv_object ~ factor(ProRS), data = data_mediumPRS)

p_medium <- ggsurvplot(
  fit,
  data = data_mediumPRS,
  legend.title = "Combined Risk Score",
  legend.labs = c("Bottom 5%", "6% - 95%", "Top 5%"),
  fun = "cumhaz",
  title = "Lung Cancer",
  xlab = "Follow-up Years",
  ylab = "Cumulative Incidence Rate",
  ylim = c(0, 0.15),
  risk.table = FALSE,
  pval = TRUE,
  conf.int = TRUE,
  pval.coord = c(4, 0.07),
  ggtheme = theme_bw(),
  surv.median.line = "hv"
)
print(p_medium)
dev.off()


########################################
### 3) High PRS
########################################
png("Comb_HighPRS_5_95_100.png",
    width = 9, height = 6, units = "in", res = 600)

surv_object <- Surv(data_highPRS$time, data_highPRS$Lung_Cancer)
fit <- survfit(surv_object ~ factor(ProRS), data = data_highPRS)

p_high <- ggsurvplot(
  fit,
  data = data_highPRS,
  legend.title = "Combined Risk Score",
  legend.labs = c("Bottom 5%", "6% - 95%", "Top 5%"),
  fun = "cumhaz",
  title = "Lung Cancer",
  xlab = "Follow-up Years",
  ylab = "Cumulative Incidence Rate",
  ylim = c(0, 0.25),
  risk.table = FALSE,
  pval = TRUE,
  conf.int = TRUE,
  pval.coord = c(4, 0.1),
  ggtheme = theme_bw(),
  surv.median.line = "hv"
)
print(p_high)
dev.off()
```

#敏感性分析，33/66/100
#KM curve-ProRS
```{r}
data_lowPRS2=data_lowPRS[-which(data_lowPRS$Lung_Cancer==1),]
quantiles <- quantile(data_lowPRS2$X0, probs = seq(0, 1, by = 1/3))

# 按照10分位数进行划分
data_lowPRS$ProRS <- cut(data_lowPRS$X0, breaks = quantiles, include.lowest = TRUE)
data_lowPRS$ProRS <- as.numeric(data_lowPRS$ProRS)
```

```{r}
data_lowPRS$ProRS=ifelse(data_lowPRS$ProRS==1 | data_lowPRS$ProRS==3,data_lowPRS$ProRS,2)
```


```{r}
data_mediumPRS2=data_mediumPRS[-which(data_mediumPRS$Lung_Cancer==1),]
quantiles <- quantile(data_mediumPRS2$X0, probs = seq(0, 1, by = 1/3))

# 按照10分位数进行划分
data_mediumPRS$ProRS <- cut(data_mediumPRS$X0, breaks = quantiles, include.lowest = TRUE)
data_mediumPRS$ProRS <- as.numeric(data_mediumPRS$ProRS)
```

```{r}
data_mediumPRS$ProRS=ifelse(data_mediumPRS$ProRS==1 | data_mediumPRS$ProRS==3,data_mediumPRS$ProRS,2)
```


```{r}
data_highPRS2=data_highPRS[-which(data_highPRS$Lung_Cancer==1),]
quantiles <- quantile(data_highPRS2$X0, probs = seq(0, 1, by = 1/3))

# 按照10分位数进行划分
data_highPRS$ProRS <- cut(data_highPRS$X0, breaks = quantiles, include.lowest = TRUE)
data_highPRS$ProRS <- as.numeric(data_highPRS$ProRS)
```

```{r}
data_highPRS$ProRS=ifelse(data_highPRS$ProRS==1 | data_highPRS$ProRS==3,data_highPRS$ProRS,2)
```

```{r, message=FALSE, warning=FALSE}
library(survival)
library(survminer)

########################################
### 1️⃣ Low PRS
########################################
png("ProRS_LowPRS_33_67_100.png",
    width = 9,
    height = 6,
    units = "in",
    res = 600)

surv_object <- Surv(data_lowPRS$time, data_lowPRS$Lung_Cancer)
fit <- survfit(surv_object ~ factor(ProRS), data = data_lowPRS)

p_low <- ggsurvplot(
  fit,
  data = data_lowPRS,
  legend.title = "Protein Risk Score",
  legend.labs = c("Bottom 33%", "34% - 67%", "Top 33%"),
  fun = "cumhaz",
  title = "Lung Cancer",
  xlab = "Follow-up Years",
  ylab = "Cumulative Incidence Rate",
  ylim = c(0, 0.15),
  risk.table = FALSE,
  pval = TRUE,
  conf.int = TRUE,
  pval.coord = c(4, 0.05),
  ggtheme = theme_bw(),
  surv.median.line = "hv"
)

print(p_low)
dev.off()


########################################
### 2️⃣ Medium PRS
########################################
png("ProRS_MediumPRS_33_67_100.png",
    width = 9,
    height = 6,
    units = "in",
    res = 600)

surv_object <- Surv(data_mediumPRS$time, data_mediumPRS$Lung_Cancer)
fit <- survfit(surv_object ~ factor(ProRS), data = data_mediumPRS)

p_medium <- ggsurvplot(
  fit,
  data = data_mediumPRS,
  legend.title = "Protein Risk Score",
  legend.labs = c("Bottom 33%", "34% - 67%", "Top 33%"),
  fun = "cumhaz",
  title = "Lung Cancer",
  xlab = "Follow-up Years",
  ylab = "Cumulative Incidence Rate",
  ylim = c(0, 0.15),
  risk.table = FALSE,
  pval = TRUE,
  conf.int = TRUE,
  pval.coord = c(4, 0.05),
  ggtheme = theme_bw(),
  surv.median.line = "hv"
)

print(p_medium)
dev.off()


########################################
### 3️⃣ High PRS
########################################
png("ProRS_HighPRS_33_67_100.png",
    width = 9,
    height = 6,
    units = "in",
    res = 600)

surv_object <- Surv(data_highPRS$time, data_highPRS$Lung_Cancer)
fit <- survfit(surv_object ~ factor(ProRS), data = data_highPRS)

p_high <- ggsurvplot(
  fit,
  data = data_highPRS,
  legend.title = "Protein Risk Score",
  legend.labs = c("Bottom 33%", "34% - 67%", "Top 33%"),
  fun = "cumhaz",
  title = "Lung Cancer",
  xlab = "Follow-up Years",
  ylab = "Cumulative Incidence Rate",
  ylim = c(0, 0.25),
  risk.table = FALSE,
  pval = TRUE,
  conf.int = TRUE,
  pval.coord = c(4, 0.05),
  ggtheme = theme_bw(),
  surv.median.line = "hv"
)

print(p_high)
dev.off()
```


#KM curve-Demographic
```{r}
data_lowPRS2=data_lowPRS[-which(data_lowPRS$Lung_Cancer==1),]
quantiles <- quantile(data_lowPRS2$demographic, probs = seq(0, 1, by = 1/3))

# 按照10分位数进行划分
data_lowPRS$ProRS <- cut(data_lowPRS$demographic, breaks = quantiles, include.lowest = TRUE)
data_lowPRS$ProRS <- as.numeric(data_lowPRS$ProRS)
```

```{r}
data_lowPRS$ProRS=ifelse(data_lowPRS$ProRS==1 | data_lowPRS$ProRS==3,data_lowPRS$ProRS,2)
```


```{r}
data_mediumPRS2=data_mediumPRS[-which(data_mediumPRS$Lung_Cancer==1),]
quantiles <- quantile(data_mediumPRS2$demographic, probs = seq(0, 1, by = 1/3))

# 按照10分位数进行划分
data_mediumPRS$ProRS <- cut(data_mediumPRS$demographic, breaks = quantiles, include.lowest = TRUE)
data_mediumPRS$ProRS <- as.numeric(data_mediumPRS$ProRS)
```

```{r}
data_mediumPRS$ProRS=ifelse(data_mediumPRS$ProRS==1 | data_mediumPRS$ProRS==3,data_mediumPRS$ProRS,2)
```


```{r}
data_highPRS2=data_highPRS[-which(data_highPRS$Lung_Cancer==1),]
quantiles <- quantile(data_highPRS2$demographic, probs = seq(0, 1, by = 1/3))

# 按照10分位数进行划分
data_highPRS$ProRS <- cut(data_highPRS$demographic, breaks = quantiles, include.lowest = TRUE)
data_highPRS$ProRS <- as.numeric(data_highPRS$ProRS)
```

```{r}
data_highPRS$ProRS=ifelse(data_highPRS$ProRS==1 | data_highPRS$ProRS==3,data_highPRS$ProRS,2)
```

```{r, message=FALSE, warning=FALSE}
library(survival)
library(survminer)

########################################
### 1️⃣ Low PRS
########################################
png("Demo_LowPRS_33_67_100.png",
    width = 9,
    height = 6,
    units = "in",
    res = 600)

surv_object <- Surv(data_lowPRS$time, data_lowPRS$Lung_Cancer)
fit <- survfit(surv_object ~ factor(ProRS), data = data_lowPRS)

p_low <- ggsurvplot(
  fit,
  data = data_lowPRS,
  legend.title = "Demographic Risk Score",
  legend.labs = c("Bottom 33%", "34% - 67%", "Top 33%"),
  fun = "cumhaz",
  title = "Lung Cancer",
  xlab = "Follow-up Years",
  ylab = "Cumulative Incidence Rate",
  ylim = c(0, 0.15),
  risk.table = FALSE,
  pval = TRUE,
  conf.int = TRUE,
  pval.coord = c(4, 0.05),
  ggtheme = theme_bw(),
  surv.median.line = "hv"
)

print(p_low)
dev.off()


########################################
### 2️⃣ Medium PRS
########################################
png("Demo_MediumPRS_33_67_100.png",
    width = 9,
    height = 6,
    units = "in",
    res = 600)

surv_object <- Surv(data_mediumPRS$time, data_mediumPRS$Lung_Cancer)
fit <- survfit(surv_object ~ factor(ProRS), data = data_mediumPRS)

p_medium <- ggsurvplot(
  fit,
  data = data_mediumPRS,
  legend.title = "Demographic Risk Score",
  legend.labs = c("Bottom 33%", "34% - 67%", "Top 33%"),
  fun = "cumhaz",
  title = "Lung Cancer",
  xlab = "Follow-up Years",
  ylab = "Cumulative Incidence Rate",
  ylim = c(0, 0.15),
  risk.table = FALSE,
  pval = TRUE,
  conf.int = TRUE,
  pval.coord = c(4, 0.05),
  ggtheme = theme_bw(),
  surv.median.line = "hv"
)

print(p_medium)
dev.off()


########################################
### 3️⃣ High PRS
########################################
png("Demo_HighPRS_33_67_100.png",
    width = 9,
    height = 6,
    units = "in",
    res = 600)

surv_object <- Surv(data_highPRS$time, data_highPRS$Lung_Cancer)
fit <- survfit(surv_object ~ factor(ProRS), data = data_highPRS)

p_high <- ggsurvplot(
  fit,
  data = data_highPRS,
  legend.title = "Demographic Risk Score",
  legend.labs = c("Bottom 33%", "34% - 67%", "Top 33%"),
  fun = "cumhaz",
  title = "Lung Cancer",
  xlab = "Follow-up Years",
  ylab = "Cumulative Incidence Rate",
  ylim = c(0, 0.25),
  risk.table = FALSE,
  pval = TRUE,
  conf.int = TRUE,
  pval.coord = c(4, 0.05),
  ggtheme = theme_bw(),
  surv.median.line = "hv"
)

print(p_high)
dev.off()

```

#KM curve-Combined
```{r}
data_lowPRS2=data_lowPRS[-which(data_lowPRS$Lung_Cancer==1),]
quantiles <- quantile(data_lowPRS2$comb, probs = seq(0, 1, by = 1/3))

# 按照10分位数进行划分
data_lowPRS$ProRS <- cut(data_lowPRS$comb, breaks = quantiles, include.lowest = TRUE)
data_lowPRS$ProRS <- as.numeric(data_lowPRS$ProRS)
```

```{r}
data_lowPRS$ProRS=ifelse(data_lowPRS$ProRS==1 | data_lowPRS$ProRS==3,data_lowPRS$ProRS,2)
```


```{r}
data_mediumPRS2=data_mediumPRS[-which(data_mediumPRS$Lung_Cancer==1),]
quantiles <- quantile(data_mediumPRS2$comb, probs = seq(0, 1, by = 1/3))

# 按照10分位数进行划分
data_mediumPRS$ProRS <- cut(data_mediumPRS$comb, breaks = quantiles, include.lowest = TRUE)
data_mediumPRS$ProRS <- as.numeric(data_mediumPRS$ProRS)
```

```{r}
data_mediumPRS$ProRS=ifelse(data_mediumPRS$ProRS==1 | data_mediumPRS$ProRS==3,data_mediumPRS$ProRS,2)
```


```{r}
data_highPRS2=data_highPRS[-which(data_highPRS$Lung_Cancer==1),]
quantiles <- quantile(data_highPRS2$comb, probs = seq(0, 1, by = 1/3))

# 按照10分位数进行划分
data_highPRS$ProRS <- cut(data_highPRS$comb, breaks = quantiles, include.lowest = TRUE)
data_highPRS$ProRS <- as.numeric(data_highPRS$ProRS)
```

```{r}
data_highPRS$ProRS=ifelse(data_highPRS$ProRS==1 | data_highPRS$ProRS==3,data_highPRS$ProRS,2)
```

```{r, message=FALSE, warning=FALSE}
library(survival)
library(survminer)

########################################
### 1️⃣ Low PRS
########################################
png("Comb_LowPRS_33_67_100.png",
    width = 9,
    height = 6,
    units = "in",
    res = 600)

surv_object <- Surv(data_lowPRS$time, data_lowPRS$Lung_Cancer)
fit <- survfit(surv_object ~ factor(ProRS), data = data_lowPRS)

p_low <- ggsurvplot(
  fit,
  data = data_lowPRS,
  legend.title = "Combined Risk Score",
  legend.labs = c("Bottom 33%", "34% - 67%", "Top 33%"),
  fun = "cumhaz",
  title = "Lung Cancer",
  xlab = "Follow-up Years",
  ylab = "Cumulative Incidence Rate",
  ylim = c(0, 0.15),
  risk.table = FALSE,
  pval = TRUE,
  conf.int = TRUE,
  pval.coord = c(4, 0.05),
  ggtheme = theme_bw(),
  surv.median.line = "hv"
)

print(p_low)
dev.off()


########################################
### 2️⃣ Medium PRS
########################################
png("Comb_MediumPRS_33_67_100.png",
    width = 9,
    height = 6,
    units = "in",
    res = 600)

surv_object <- Surv(data_mediumPRS$time, data_mediumPRS$Lung_Cancer)
fit <- survfit(surv_object ~ factor(ProRS), data = data_mediumPRS)

p_medium <- ggsurvplot(
  fit,
  data = data_mediumPRS,
  legend.title = "Combined Risk Score",
  legend.labs = c("Bottom 33%", "34% - 67%", "Top 33%"),
  fun = "cumhaz",
  title = "Lung Cancer",
  xlab = "Follow-up Years",
  ylab = "Cumulative Incidence Rate",
  ylim = c(0, 0.15),
  risk.table = FALSE,
  pval = TRUE,
  conf.int = TRUE,
  pval.coord = c(4, 0.05),
  ggtheme = theme_bw(),
  surv.median.line = "hv"
)

print(p_medium)
dev.off()


########################################
### 3️⃣ High PRS
########################################
png("Comb_HighPRS_33_67_100.png",
    width = 9,
    height = 6,
    units = "in",
    res = 600)

surv_object <- Surv(data_highPRS$time, data_highPRS$Lung_Cancer)
fit <- survfit(surv_object ~ factor(ProRS), data = data_highPRS)

p_high <- ggsurvplot(
  fit,
  data = data_highPRS,
  legend.title = "Combined Risk Score",
  legend.labs = c("Bottom 33%", "34% - 67%", "Top 33%"),
  fun = "cumhaz",
  title = "Lung Cancer",
  xlab = "Follow-up Years",
  ylab = "Cumulative Incidence Rate",
  ylim = c(0, 0.25),
  risk.table = FALSE,
  pval = TRUE,
  conf.int = TRUE,
  pval.coord = c(4, 0.05),
  ggtheme = theme_bw(),
  surv.median.line = "hv"
)

print(p_high)
dev.off()

```

#LOESS
```{r}
feature_names <- c(
  "CXCL17", "GDF15", "TNR", "CDCP1", "WFDC2", "EDA2R",
  "ALPP", "CEACAM5", "SFTPD", "SPINT1", "CLEC3B", "IL22",
  "ALDH3A1", "OLR1", "MMP12"
)
subset_data <- olink_lc[, feature_names]
subset_data=cbind(subset_data,olink_lc[,c(2,2916,2918:2920,2922)])
subset_data$time <- as.numeric(gsub(" days", "", subset_data$time))
```

```{r}
subset_data[,1:15]=scale(subset_data[,1:15])
library(MatchIt) 
library(dplyr) 
library(tidyr) 
match_model <- matchit(factor(Lung_Cancer) ~ age + sex + smoking_status, data = subset_data, method = "nearest", ratio = 10) 
matched_df <- match.data(match_model) 
lung_cancer_df <- matched_df %>% filter(Lung_Cancer == 1) 
control_df <- matched_df %>% filter(Lung_Cancer == 0) 
protein_cols <- colnames(subset_data)[1:15] 

```

```{r}
zscore_list <- list()
for (i in 1:nrow(lung_cancer_df)) { 
  lc_row <- lung_cancer_df[i, ] 
  subclass_id <- lc_row$subclass 
  matched_ctrl <- control_df %>% filter(subclass == subclass_id) 
  z_vec <- sapply(protein_cols, function(p) { 
    mean_ctrl <- mean(matched_ctrl[[p]], na.rm = TRUE) 
    sd_ctrl <- sd(matched_ctrl[[p]], na.rm = TRUE) 
    (lc_row[[p]] - mean_ctrl) / sd_ctrl })
  zscore_list[[i]] <- as.data.frame(t(z_vec)) 
  }
zscore_df <- bind_rows(zscore_list)
```

```{r}
zscore_df$ID <- paste0("LC", seq_len(nrow(zscore_df))) 
zscore_df <- zscore_df %>% relocate(ID) 
zscore_long <- zscore_df %>% pivot_longer(cols = -ID, names_to = "Protein", values_to = "Zscore")
```

```{r}
# 提取匹配后肺癌患者的 time 信息（顺序保持一致）
time_vec <- lung_cancer_df$time

# 添加到 zscore_df（宽格式）
zscore_df$time <- time_vec

# 再转为长格式（包含 time）
zscore_long <- zscore_df %>%
  pivot_longer(cols = all_of(protein_cols), names_to = "Protein", values_to = "Zscore")

# 可选：查看新结果
head(zscore_long)
```

```{r}
library(ggplot2)
# 将 time 取负并重命名为 years_before_diagnosis
zscore_df$years_before_diagnosis <- -1 * zscore_df$time
zscore_long <- zscore_df %>%
  pivot_longer(
    cols = all_of(protein_cols),
    names_to = "Protein",
    values_to = "Zscore"
  )
zscore_long$years_before_diagnosis <- rep(zscore_df$years_before_diagnosis, each = length(protein_cols))
ggplot(zscore_long, aes(x = years_before_diagnosis, y = Zscore, color = Protein)) +
  geom_smooth(method = "loess", se = FALSE, span = 0.75, size = 1) +
  labs(
    x = "Years before lung cancer diagnosis",
    y = "Z-score",
    title = "Trajectories of Plasma Proteins Before Lung Cancer Diagnosis"
  ) +
  theme_minimal() +
  theme(legend.position = "right")
```


```{r}
library(dplyr)
zscore_df$years_before_diagnosis <- -1 * zscore_df$time

# 设置年份分组（向下取整为整数年）
zscore_long <- zscore_long %>%
  mutate(Year = floor(years_before_diagnosis))

# 建立一个空表格用于保存每个蛋白在每个年份的 loess 平滑值
loess_results <- data.frame()

# 获取所有蛋白
proteins <- unique(zscore_long$Protein)

# 循环每个蛋白，进行 loess 拟合
for (prot in proteins) {
  df_prot <- zscore_long %>% filter(Protein == prot)
  
  # loess 拟合：Zscore ~ Years_Before_Diagnosis
  if (nrow(df_prot) >= 10) {  # 避免数据太少无法拟合
    loess_fit <- loess(Zscore ~ years_before_diagnosis, data = df_prot, span = 0.75)
    
    # 构建预测点（例如：从 -15 到 -1 年）
    new_years <- seq(floor(min(df_prot$years_before_diagnosis)),
                     ceiling(max(df_prot$years_before_diagnosis)), by = 1)
    
    pred <- predict(loess_fit, newdata = data.frame(years_before_diagnosis = new_years))
    
    df_smoothed <- data.frame(
      Protein = prot,
      Year = new_years,
      Zscore = pred
    )
    
    loess_results <- rbind(loess_results, df_smoothed)
  }
}
```

```{r}
library(ggplot2)

# 为每个蛋白生成一个 ggplot 图并保存成列表
plot_list <- list()

for (prot in unique(zscore_long$Protein)) {
  df_raw <- zscore_long %>% filter(Protein == prot)
  df_smooth <- loess_results %>% filter(Protein == prot)
  
  p <- ggplot() +
    geom_point(data = df_raw, aes(x = years_before_diagnosis, y = Zscore), 
               color = "gray60", alpha = 0.5, size = 1.5) +
    geom_line(data = df_smooth, aes(x = Year, y = Zscore), 
              color = "red", size = 1) +
    theme_minimal() +
    labs(title = prot,
         x = "Years before diagnosis",
         y = "Z score") +
    scale_x_continuous(breaks = seq(-15, 0, by = 3)) +
    theme(plot.title = element_text(hjust = 0.5, face = "bold", size = 12))
  
  plot_list[[prot]] <- p
}
```

```{r}
library(dplyr)

# 获取蛋白列表
protein_list <- unique(zscore_long$Protein)

# 创建一个空列表用于存储拟合结果
loess_fit_list <- list()

# 遍历每个蛋白，进行 loess 拟合
for (prot in protein_list) {
  
  df_sub <- zscore_long %>%
    filter(Protein == prot)
  
  # LOESS 拟合：使用原始的 Years_Before_Diagnosis（保留小数）
  fit <- loess(Zscore ~ time, data = df_sub, span = 0.75)
  
  # 获取平滑值
  smooth_df <- data.frame(
    Protein = prot,
    Year = df_sub$time,
    Zscore = predict(fit, newdata = data.frame(time = df_sub$time))
  )
  
  loess_fit_list[[prot]] <- smooth_df
}

# 合并所有蛋白拟合结果
loess_df <- bind_rows(loess_fit_list)
```


```{r}
library(dplyr)
library(tidyr)
library(ComplexHeatmap)
library(circlize)
library(grid)

stopifnot(all(c("Protein","Year","Zscore") %in% colnames(loess_df)))

# =========================
# 0) 清洗（不要改 loess_df 原始 Year 符号）
# =========================
df <- loess_df %>%
  mutate(
    Year   = as.numeric(Year),
    Zscore = as.numeric(Zscore)
  ) %>%
  filter(is.finite(Year), is.finite(Zscore))

# =========================
# 1) 统一时间方向：强制转换成“诊断前为负数”
#    如果你的 Year 本来是正数(0~15)，就乘 -1 变成负数(-15~0)
#    如果本来已经是负数(-15~0)，就保持不变
# =========================
if (median(df$Year, na.rm = TRUE) > 0) {
  df <- df %>% mutate(Year = -Year)
}

# =========================
# 2) 定义格子时间网格（-15 到 0）
# =========================
step <- 0.25  # 想更粗：0.5；按整年：1
t_min <- floor(min(df$Year, na.rm = TRUE))     # ~ -15
t_max <- ceiling(max(df$Year, na.rm = TRUE))   # ~ 0
time_grid <- seq(t_min, t_max, by = step)

# =========================
# 3) 映射到网格并聚合
# =========================
df_grid <- df %>%
  mutate(Year_grid = time_grid[findInterval(Year, time_grid, all.inside = TRUE)]) %>%
  group_by(Protein, Year_grid) %>%
  summarise(Zscore = mean(Zscore, na.rm = TRUE), .groups = "drop")

# =========================
# 4) 宽表
# =========================
heat_data <- df_grid %>%
  pivot_wider(
    names_from  = Year_grid,
    values_from = Zscore,
    values_fill = NA_real_
  )

# =========================
# 5) matrix + 排序（关键：左到右 -15 -> 0）
# =========================
heat_matrix <- as.matrix(heat_data[,-1])
rownames(heat_matrix) <- heat_data$Protein
storage.mode(heat_matrix) <- "numeric"

col_time <- as.numeric(colnames(heat_matrix))

# ✅ 强制按时间从小到大：-15 ... 0（这样左边是 -15，右边是 0）
ord <- order(col_time)
heat_matrix <- heat_matrix[, ord, drop = FALSE]
col_time <- col_time[ord]

# =========================
# 6) x轴标签：只显示 -15,-12,-9,-6,-3,0
# =========================
year_int <- round(col_time)
show_pos <- (year_int %% 3 == 0) & !duplicated(year_int)
labels_to_show <- ifelse(show_pos, as.character(year_int), "")

# =========================
# 7) 配色
# =========================
col_fun1 <- colorRamp2(c(-1.0, 0, 0.5), c("#0f86a9", "white", "#C0151B"))

# =========================
# 8) Heatmap（不再指定 width/height，避免保存时大空白）
# =========================
ht <- Heatmap(
  heat_matrix,
  name = "Zscore",
  col = col_fun1,

  rect_gp = gpar(col = "black", lwd = 0.35),
  border = TRUE,

  na_col = "white",
  cluster_rows = FALSE,
  cluster_columns = FALSE,
  row_title = NULL,
  column_title = NULL,

  row_names_side = "right",
  row_names_gp   = gpar(fontsize = 12),

  column_labels     = labels_to_show,
  column_names_side = "bottom",
  column_names_rot  = 90,
  column_names_gp   = gpar(fontsize = 11),
  column_names_max_height = unit(16, "mm"),

  heatmap_legend_param = list(
    title = "Zscore",
    direction = "horizontal",
    legend_width = unit(35, "mm"),
    labels_gp = gpar(fontsize = 11),
    title_gp  = gpar(fontsize = 12)
  )
)

# =========================
# 9) 保存 PNG（版式稳定）
# =========================
png("loess_protein.png",
    width = 8,
    height = 10,
    units = "in",
    res = 600)

draw(ht, heatmap_legend_side = "right")

dev.off()
```



































